【裁判字號】    98,訴,938
【裁判日期】    981124
【裁判案由】    毒品危害防制條例等
【裁判全文】
臺灣高雄地方法院刑事判決               98年度訴字第938號
公  訴  人  臺灣高雄地方法院檢察署檢察官
被      告  辛○○
                    （現於台灣高雄監獄另案執行中）
選任辯護人  洪千琪律師
被      告  戊○○
                      樓
選任辯護人  張宗琦律師
            林石猛律師
被      告  甲○○
義務辯護人  樓嘉君律師
上列被告因違反毒品危害防制條例等案件，經檢察官提起公訴（
97年度偵字第4135、4137、5466號）及聲請併辦（97年度偵字第
18275號），本院判決如下：
    主  文
辛○○犯如附表一編號1 、2 「論罪科刑」欄所示共玖罪，各處
如附表一編號1 、2 「論罪科刑」欄所示之主刑及「應沒收物」
欄所示之從刑。又未經許可持有刀械，處有期徒刑捌月，扣案如
附表三編號7 、11所示物品，均沒收之。應執行有期徒刑玖年，
扣案如附表三編號33、34所示物品，均沒收銷燬之；扣案如附表
三編號1 、7 、11所示物品，均沒收之。未扣案販賣第二級毒品
所得財物合計新台幣壹萬肆仟肆佰元，沒收之，如全部或一部不
能沒收時，以其財產抵償之。
辛○○其他被訴販賣第二級毒品、第三級毒品部分均無罪。
戊○○犯如附表一編號3 至10「論罪科刑」欄所示共貳拾伍罪，
各處如附表一編號3 至10「論罪科刑」欄所示之主刑及「應沒收
物」欄所示之從刑。應執行有期徒刑拾捌年。扣案如附表四編號
1 所示物品，沒收銷燬之；未扣案不明序號之門號000000
0000號行動電話壹支，沒收之，如全部或一部不能沒收時，
追徵其價額。未扣案販賣第二級毒品、第三級毒品所得財物合計
新台幣壹萬肆仟肆佰元，沒收之，如全部或一部不能沒收時，以
其財產抵償之。
戊○○其他被訴販賣第二級毒品、第三級毒品部分均無罪。
甲○○犯如附表一編號11至14「論罪科刑」欄所示共拾捌罪，各
處如附表一編號11至14「論罪科刑」欄所示之主刑及「應沒收物
」欄所示之從刑。應執行有期徒刑拾陸年。扣案如附表五編號1
所示物品，沒收銷燬之；扣案如附表五編號3 至5 所示物品，均
沒收之。未扣案販賣第二級毒品所得財物合計新台幣捌仟元，沒
收之，如全部或一部不能沒收時，以其財產抵償之。
甲○○其他被訴販賣第二級毒品部分均無罪。
    事  實
一、辛○○、戊○○、甲○○均明知甲基安非他命係毒品危害防
    制條例第2 條第2 項第2 款所定之第二級毒品，依同條例第
    11條第2 項、第4 條第2 項、第8 條第2 項規定，不得持有
    、販賣或轉讓，戊○○並明知MDMA、K 他命依同條例第2條
    第2 項第2 款、第3 款之規定，分屬第二級毒品、第三級毒
    品，依同條例第11條第2 項、第3 項、第4 條第2 項、第3
    項規定，不得持有或販賣。詎：
  (一)辛○○基於販賣第二級毒品甲基安非他命以營利之犯意，於
    附表一編號1 「犯罪時間」欄所示時間，在「交易地點」欄
    所示地點，以「犯罪方法」欄所示方法，依「交易金額」欄
    所示代價，販賣不詳數量第二級毒品甲基安非他命6 次予戊○○而牟利。
  (二)辛○○單獨基於轉讓第二級毒品甲基安非他命之犯意，於如
    附表一編號2 「犯罪時間」欄所示時間，在「交易地點」欄
    所示地點，以「犯罪方法」欄所示方法，依「交易金額」欄
    所示代價，無償轉讓市價約1 千元之第二級毒品甲基安非他
    命2 次予丑○○；嗣後辛○○並與戊○○（戊○○此部分未
    據起訴）共同基於轉讓第二級毒品甲基安非他命之犯意聯絡
    ，於如附表一編號2 「犯罪時間」欄所示時間，在「交易地
    點」欄所示地點，以「犯罪方法」欄所示方法，依「交易金
    額」欄所示代價，無償轉讓市價約1 千元之第二級毒品甲基
    安非他命1 次予丑○○。
  (三)戊○○基於販賣第二級毒品甲基安非他命、MDMA、第三級毒
    品K 他命以營利之犯意，於附表一編號3 、5 至10「犯罪時
    間」欄所示時間，在「交易地點」欄所示地點，以「犯罪方
    法」欄所示方法，依「交易金額」欄所示代價，販賣不詳數
    量「毒品種類」欄所示毒品（次數如「次數」欄所示），予
    「買受人」欄所示買受人而牟利。另基於轉讓第二級毒品甲
    基安非他命之犯意，於如附表一編號4 「犯罪時間」欄所示
    時間，在「交易地點」欄所示地點，以「犯罪方法」欄所示
    方法，無償轉讓不詳數量少許第二級毒品甲基安非他命2 次
    予寅○○。
  (四)甲○○基於販賣第二級毒品甲基安非他命以營利之犯意，於
    附表一編號11、13、14「犯罪時間」欄所示時間，在「交易
    地點」欄所示地點，以「犯罪方法」欄所示方法，依「交易
    金額」欄所示代價，販賣不詳數量第二級甲基安非他命（次
    數如「次數」欄所示），予「買受人」欄所示買受人而牟利
    。另基於轉讓第二級毒品甲基安非他命之犯意，於如附表一
    編號12「犯罪時間」欄所示時間，在「交易地點」欄所示地
    點，以「犯罪方法」欄所示方法，無償轉讓不詳數量少許第
    二級毒品甲基安非他命6 次予庚○○。
  (五)辛○○明知手指虎、武士刀係槍砲彈藥刀械管制條例第4 條
    第1 項第3 款所定之管制刀械，依同條例第14條第3 項規定
    ，未經主管機關許可不得持有，詎仍基於持有手指虎、武士
    刀之犯意，於民國96年2 月間，在位於高雄市左營區○○○
    街2 號其前與吳仲瑞經營地下錢莊之處所（其2 人涉嫌重利
    罪嫌部分業經檢察官另案起訴) ，自吳仲瑞同時受贈如附表
    三編號7 所示之武士刀1 把及編號11之手指虎1 付，而一併
    未經許可而持有（吳仲瑞違反槍砲彈藥刀械管制條例部分未
    據起訴）。
  (六)嗣經警先於97年1 月30日下午2 時許，持搜索票至辛○○位
    於高雄市楠梓區○○○路261 巷18號8 樓之住處搜索，扣得
    如附表三所示之物；又於同日下午2 時50分許，持搜索票至
    戊○○位於高雄縣仁武鄉○○○街145 號1 樓之住處搜索，
    扣得如附表四編號所示之物；再於97年2 月14日晚上11時10
    分許，持搜索票至甲○○位於高雄縣岡山鎮○○路37巷32號
    之住處搜索，扣得如附表五所示之物。
二、案經高雄市政府警察局移請臺灣高雄地方法院檢察署檢察官
    偵查起訴。
    理  由
一、證據能力之判斷：
  (一)按被告以外之人於審判外之言詞或書面陳述，除法律有規定
    者外，依刑事訴訟法第159 條第1 項之規定，雖不得作為證
    據，但依同法第159 條之5 規定，經當事人於審判程序同意
    作為證據，法院審酌該言詞陳述或書面陳述作成時之情況，
    認為適當者，仍得作為證據，且如當事人、代理人或辯護人
    於法院調查證據時，知有上開不得為證據之情形，而未於言
    詞辯論終結前聲明異議者，視為有前項之同意。而本件：
    1.關於辛○○部分：
      被告辛○○及其辯護人雖辯稱證人即共同被告戊○○及證
      人丑○○於警詢之證述無證據能力，然經核，證人戊○○
      於警詢中陳述向被告辛○○購買甲基安非他命，並替被告
      辛○○販賣甲基安非他命，然於審判中則證述未向辛○○
      購買甲基安非他命，未替被告辛○○販賣甲基安非他命，
      另證人丑○○於警詢僅陳述向被告辛○○購買甲基安非他
      命，未陳稱被告辛○○事後有退還購買之價金，而於審判
      中雖仍證述向被告購買甲基安非他命，但陳稱事後有退錢
      ，本院審酌證人戊○○、丑○○於警詢所陳與於本院所證
      內容有如上差異，而於警詢陳述時因離案發時間較接近，
      且程序上非公開，不易受被告在場之影響，所陳有較為可
      信之特別情形，且該部分陳述為判斷本件犯罪事實之重要
      證據，是應認證人戊○○、丑○○警詢之陳述合於同法第
      159 條之2 規定，為傳聞法則之例外，而有證據能力。
    2.關於戊○○部分：
      證人即共同被告辛○○於警詢中之陳述，被告戊○○及其
      辯護人於本院行準備程序時，均明確表示對於證據能力不
      爭執（詳本院98年度審訴字第2163號卷【下稱審查卷】第
      83頁），且被告戊○○及其辯護人亦未於本院審理過程中
      聲明異議，本院審酌上開陳述作成時之情況均屬正常，且
      與本案相關之待證事實具有關連性，因認上開證據均具有
      證據能力。另被告戊○○及其辯護人辯稱證人丑○○、寅
      ○○、丁○○、乙○○、癸○○、卯○○等人於警詢之陳
      述均無證據能力，然經核：(1)證人丑○○於警詢僅陳述被
      告戊○○代共同被告辛○○交付所購甲基安非他命，並向
      被告戊○○購買甲基安非他命，而未陳稱事後曾退錢，然
      於本院審判中證述事後退錢等語，(2)證人寅○○於警詢陳
      述向被告戊○○購買甲基安非他命及K 他命，於審判中證
      述僅向被告戊○○購買K 他命，未購買甲基安非他命，(3)
      證人丁○○於警詢陳述向被告戊○○購買K 他命6 、7 次
      ，於審判中證述是否向被告戊○○購買K 他命及購買次數
      時，則所證前後並非完全一致，(4)證人乙○○經本院合法
      傳喚未到庭後，予以拘提亦無法拘獲，有送達證書、報到
      單、戶籍及在監在押查詢資料、高雄縣政府警察局仁武分
      局無法拘提到案函各1 份附卷可稽（詳本院卷第68頁、第
      87頁、第151 至152 頁、第253 頁），(5)證人癸○○於警
      詢時陳述向被告戊○○購買K 他命及搖頭丸，於審判中則
      證述被告戊○○僅係幫伊調貨，前後不一，(6)證人卯○○
      於警詢陳述係向被告戊○○購買K 他命，於審判中則證述
      被告戊○○僅係幫伊調貨，互有歧異；證人丑○○、寅○○、丁○○、癸○○、卯○○部分，因其等於警詢陳述時
      離案發時間較接近，記憶較為清晰，且程序上非公開，不
      易受被告在場之影響，所陳有較為可信之特別情形，且該
      部分陳述均為判斷本件犯罪事實之重要證據，是應認上開
      證人之警詢陳述合於同法第159 條之2 規定，為傳聞法則
      之例外，而有證據能力。又證人乙○○部分則合於同法第
      159 條之3 第3 款傳喚不到之規定，亦為傳聞法則之例外
      ，同有證據能力。
    3.關於甲○○部分：
      甲○○及其辯護人辯稱證人即同案被告辛○○、證人壬○○於警詢之陳述無證據能力，經核，該部分陳述為被告以
      外之人於審判外之言詞陳述，且不符合刑事訴訟法第159
      條之1 至1 59條之5 傳聞證據例外之規定，所辯尚無不合
      ，辛○○、壬○○於警詢之陳述應認對被告甲○○無證據
      能力。甲○○及其辯護人另辯稱證人庚○○、丙○○、子
      ○○於警詢之陳述無證據能力，然經核：(1)證人庚○○於
      警詢陳述被告甲○○從事販賣甲基安非他命之行為，於審
      判中則證稱被告甲○○並未販賣甲基安非他命，(2)證人丙○○於警詢時陳述向被告甲○○購買甲基安非他命10幾次
      ，然於本院審理時證述未向被告甲○○購買甲基安非他命
      ，(3)證人子○○於警詢時陳述透過綽號「黑傑」之朋友向
      被告甲○○購買甲基安非他命，然於本院審理時證述透過
      「黑傑」購買甲基安非他命，不知「黑傑」向何人購買；
      因證人庚○○、丙○○、子○○於警詢陳述時離案發時間
      較接近，記憶較為清晰，且程序上非公開，不易受被告在
      場之影響，所陳有較為可信之特別情形，且該部分陳述均
      為判斷本件犯罪事實之重要證據，是應認上開證人之警詢
      陳述合於同法第159 條之2 規定，為傳聞法則之例外，而
      有證據能力。
  (二)有偵查犯罪職權之公務員，依通訊保障及監察法規定聲請核
    發通訊監察書所監聽之錄音內容，為實施刑事訴訟程序之公
    務員依法定程序取得之證據，又依該監聽錄音譯成文字，其
    所作成之譯文，乃監聽錄音內容之顯示，為學說上所稱之派
    生證據，倘當事人對於該譯文內容之同一性或真實性發生爭
    執或有所懷疑時，法院固應依刑事訴訟法第165 條之1 第2
    項規定勘驗該監聽之錄音踐行調查證據程序，使之忠實再現
    以確保內容之真實、同一；惟當事人如已承認該錄音譯文之
    內容屬實，或對於該譯文之內容並無爭執，而法院復已就該
    譯文依法踐行調查證據程序者，該通訊監察之譯文，自亦有
    證據能力，且與播放錄音有同等價值，此有最高法院97年度
    台上字第2023號判決意旨可資參照。而本件所引如附表六編
    號1 所示0000000000號行動電話之監察譯文、如附表六編號
    2 至16所示0000000000號行動電話之監聽譯文、如附表六編
    號17至19所示0000000000號行動電話之監聽譯文，係經本院
    核發通訊監察書合法通訊監察（96年12月11日通訊保障及監
    察法修正施行前係由檢察官核發），並依監察所得所製作，
    有通訊監察書附卷可憑（詳高市警刑偵六字第09700001243
    號卷【下稱警(一)卷】第76至77頁、第82至83頁、第101 至
    102 頁），又監聽譯文業經向通話者提示，其等對通話內容
    均無異議並解釋通話之內容，依前揭最高法院判決意旨所示
    ，應認上開監聽譯文有證據能力。
二、事實之認定：
  (一)辛○○販賣毒品部分：
    訊據被告辛○○矢口否認有販賣第二級毒品甲基安非他命予
    戊○○之犯行，辯稱伊僅係和戊○○各自出錢合資，由伊出
    面向壬○○購買甲基安非他命，因伊與壬○○認識較久，由
    伊出面購買較便宜，買完即交予戊○○云云。經查：
    1.依證人即同案被告戊○○於97年2 月29日警詢時證稱略以
      ：伊自96年12月中旬起，共向辛○○購買甲基安非他命6
      次，每次購買金額為2 千元至3 千元，由伊先以00000000
      00號行動電話與辛○○聯繫後，約定在辛○○位於高雄市
      楠梓區○○○路261 巷18號之住處樓下或同市○○區○○
      路高楠社區台灣優力加油站交易，辛○○都是單獨1 人來
      等語（詳高市警刑偵六字第0970036789號卷【下稱警(二)卷
      】第46頁反面至第47頁），參酌戊○○係於97年1 月30日
      下午2 時50分許被警方搜索查獲，有筆錄附卷可稽（詳警
      (一)卷第15頁），則戊○○應係證稱自96年12月中旬某時起
      至被查獲之上開時間止，向被告辛○○購買上開甲基安非
      他命；而被告辛○○於97年1 月31日於警詢及檢察官偵查
      時既自承略以：伊因為販賣甲基安非他命及K 他命（此部
      分因詳理由(四)所述）請戊○○幫忙送貨，會以金錢酬勞戊○○，戊○○再以該部分酬金向伊購買甲基安非他命等語
      （詳警(一)卷第9 頁、97年度偵字第4135號卷【下稱偵(一)卷
      】第7 頁），足見戊○○確曾以電話與被告辛○○聯繫購
      買甲基安非他命事宜，嗣後以代送毒品所獲酬勞或原有之
      現金交付被告辛○○，並自辛○○處取得甲基安非他命。
    2.按因毒品毒害人民甚深，政府為杜絕毒品氾濫，再三宣導
      教誨民眾遠離毒品，且媒體之報導既深且廣，上開對毒品
      之禁絕政策，應為民眾所熟悉，又政府對於查緝施用、轉
      讓及販賣毒品無不嚴格執行，且毒品因查禁而價昂，則如
      非有利可圖或有特殊原因，衡情一般與毒品有所接觸者，
      當忌諱接觸與己不相關之毒品，免涉他人毒品案件，亦防
      本身毒品犯行因而曝光，此應為毒品界之經驗法則。本件
      據被告辛○○在本院所承，確曾與戊○○合資向壬○○購
      買甲基安非他命，由其出面購買等語（詳本院卷第318 至
      319 頁），而被告並無法說明為何甘冒高度風險，無償為
      戊○○經手購買毒品，是依上開經驗法則所示，已難遽認
      上開經手行為未獲報酬，且依戊○○上開所證係向被告黃
      三隆購買毒品，而非合資請被告辛○○代為購買，另依被
      告辛○○於97年1 月31日於警詢及檢察官偵查時所承，亦
      係將甲基安非他命出售予戊○○（詳警(一)卷第9 頁、偵(一)
      卷第7 頁），則堪認戊○○確係向被告購買甲基安非他命
      ，非僅係合資請被告辛○○代為購買。
    3.戊○○於上開警詢及檢察官偵查後，雖亦改稱係合資請被
      告辛○○代為購買，顯係附和及迴護被告之詞，尚無足採
      ，另被告辛○○雖另否認販賣次數高達6 次，然以被告辛○○自承戊○○幫其送毒品之事實，及戊○○事後所證附
      和、迴護之情，足見戊○○及被告辛○○2 人間有一定情
      誼，則如非確曾向被告辛○○購買毒品高達6 次，戊○○
      自無隨意誣陷被告辛○○之可能，從而戊○○該購買次數
      之所證堪信為真實，被告辛○○所為販賣次數未及6 次之
      所辯，亦無可採。
    4.此部分罪證明確，參酌戊○○所證聯繫方式、交付地點等
      ，則被告辛○○確有如附表一編號1 所示販賣第二級毒品
      甲基安非他命之犯行，應可認定。且參戊○○所證交易金
      額，以最低可能3 千元1 次，其餘5 次各購買1 千元計算
      ，犯罪所得為1 萬3 千元（（3 千×1 ＋2 千×5 ＝1 萬
      3 千）。
  (二)辛○○、戊○○共同轉讓毒品予丑○○及戊○○販賣毒品予
    丑○○部分：
    訊據被告辛○○坦承綽號「印尼」之丑○○曾撥打伊使用之
    0000000000號行動電話要向伊購買甲基安非他命，伊曾拿1
    、2 次甲基安非他命至丑○○上班地點附近之高雄縣仁武鄉
    ○○路某處交付，並曾請戊○○代送，但前在廟會跳八家將
    認識丑○○，因丑○○當時曾免費幫忙伊朋友畫八家將臉譜
    （開臉），因而堅持不收錢，而無償讓與丑○○施用等語；
    另被告戊○○自承曾幫辛○○送1 千元量之甲基安非他命，
    至高雄縣仁武鄉○○路某處給丑○○，並收取1 千元，但事
    後又返還該1 千元之轉讓甲基安非他命與丑○○施用犯行，
    並自承丑○○曾撥打伊使用之0000000000號行動電話，表示
    聯絡不到辛○○，要伊幫忙調1 千元甲基安非他命，然矢口
    否認有販賣第二級毒品甲基安非他命予丑○○之犯行，辯稱
    事後辛○○均有交代伊將錢退還丑○○云云。經查：
    1.依證人丑○○證稱略以：伊自97年1 月中旬起開始施用甲
      基安非他命，小時候在廟會活動結識辛○○，知悉辛○○
      有甲基安非他命，因上夜班很累，因而打電話向辛○○聯
      繫購買甲基安非他命3 次，前2 次是辛○○送到伊上班地
      點高雄縣仁武鄉○○路某處給伊，第3 次辛○○請戊○○
      送到同一處所給伊，第4 次伊聯絡不到辛○○，遂改聯絡
      戊○○，第5 次伊直接聯絡戊○○，戊○○亦係將甲基安
      非他命送到同一處所給伊，每次購買1 千元等語（詳警(二)
      卷第82至85頁、本院卷第175 至190 頁），上開所證除是
      否購買一節詳後論述外，其餘毒品之種類、何人交付、交
      付地點、聯絡方式等各情，與被告辛○○、戊○○所承大
      致相符，參酌如附表六編號1 所示，丑○○與被告辛○○
      聯繫交付毒品費用之監聽譯文（詳偵(一)卷第167 頁），及
      如附表六編號2 所示，丑○○向被告戊○○購買毒品之監
      聽譯文（詳偵(一)卷第186 頁），堪信被告辛○○、戊○○
      所承及證人丑○○所證部分均堪信為真實。而丑○○雖證
      稱向被告辛○○、戊○○受讓毒品之時間自97年1 月中旬
      至同年2 月底，然依丑○○證稱如附表六編號1 所示，向
      被告辛○○聯繫毒品事宜之監聽譯文所示（詳偵(一)卷第
      167 頁），聯繫時間在96年9 月11日，顯見該時丑○○即
      已向被告辛○○購買毒品，又因被告辛○○、戊○○係同
      年1 月30日被查獲，隨即被聲請羈押獲准（詳本院97年度
      聲羈字第133 號卷第5 至13頁訊問筆錄、押票），查獲後
      至97 年2月底之期間，非在警方訊問中即在羈押中，此有
      臺灣高等法院被告前案紀錄表2 份附卷可按（詳本院卷第
      21至22頁），則丑○○自無可能於97年1 月30日後，仍自
      被告辛○○、戊○○受讓毒品，是丑○○上開所證之受讓
      期間自有可議，惟因丑○○為上開證述時為98年8 月22日
      本院審理時，距上開購買毒品時間已逾1 年半，參酌其餘
      證述內容大致與被告辛○○、戊○○所承相符，則應認上
      開購買毒品期間之所證，係因事隔過久記憶模糊所致，非
      故為不實之證述，則丑○○其餘證述內容仍屬可信，僅
      本件向被告辛○○、戊○○接洽購買毒品之時間應認係自
      96年9 月11日前某日起至97年1 月30日被告辛○○、戊○○被查獲時止。
    2.另依證人丑○○證稱略以：可能是念在伊替辛○○朋友畫
      八家將臉譜之情誼，要拿購買毒品的錢給辛○○，他都不
      收，最後雖硬塞給辛○○，之後都退還，戊○○收的錢，
      事後也都有退還，戊○○說辛○○交代不要向伊收錢，僅
      有最後1 次戊○○表示要退錢給伊，但因當時伊在忙，沒
      有過去拿等語（詳本院卷第178 至180 頁、第183 頁、第
      187 至189 頁），所證被告辛○○不願收錢，硬塞給辛○○後，辛○○日後仍歸還之情，核與如附表六編號1監 聽
      譯文所示，被告辛○○與丑○○聯繫時，丑○○說要拿錢
      給被告辛○○（指購毒之費用），辛○○即回稱「等一下
      」，而依丑○○證述略稱：辛○○隨後並未到伊上班公司
      找他等語（詳本院卷第186 頁）大致相符，堪信為真實，
      從而應認被告辛○○2 次親自及1 次委由被告戊○○交付
      第二級毒品甲基安非他命予丑○○，均係基於日前共同參
      與廟會八家將之交情，及丑○○為辛○○朋友畫臉譜之情
      誼，無償轉讓予丑○○施用，並無販賣第二級毒品甲基安
      非他命以圖利之犯意。而被告辛○○所稱親送之次數為1
      、2 次，與丑○○證稱2次 ，被告戊○○所稱丑○○僅直
      接請伊調貨1 次，與丑○○證稱2 次，雖略有出入，然被
      告辛○○之所以稱親送次數為1 、2 次，係因已不復記憶
      ，此有筆錄附卷可稽（詳本院卷第316 頁），非確信僅親
      送1 次而非2 次，參以被告辛○○既不願向丑○○收取毒
      品費用，顯見有相當情誼，則丑○○自無誣陷被告辛○○
      之必要，從而辛○○親送甲基安非他命予丑○○之次數，
      自應認定為丑○○所證之2 次，參酌丑○○如上證述第3
      次係被告辛○○請被告戊○○交付毒品，則被告辛○○、
      戊○○確有如附表一編號2 所示犯行，應可認定（被告戊○○交付部分未經起訴）。另雖因丑○○之堅持，被告辛○○曾暫時收下費用，然既已於時間緊接之數日後歸還，
      參酌被告本不願收費之情形，應認僅係在無法推辭之情形
      下暫時將費用收下代管，並無終極收歸己有之意思，尚難
      認有販賣第二級毒品甲基安非他命以圖利之犯意，且被告
      戊○○僅係代送毒品，在不知情形下代收費用，難認本身
      有販賣圖利之犯意，或代被告辛○○販賣圖利之犯意，公
      訴意旨認此部分成立販賣罪嫌，尚有未合，應認如附表一
      編號2 所示交付第二級毒品甲基安非他命之犯行，僅成立
      毒品危害防制條例第8 條第2 項之轉讓第二級毒品罪。
    3.丑○○雖於本院審理時證稱略以：伊打電話給戊○○，是
      請戊○○向辛○○調毒品賣伊等語（詳本院卷第180 至
      181 頁），然依丑○○另證稱略以：打電話向辛○○聯繫
      購買甲基安非他命3 次，第4 次伊聯絡不到辛○○，遂直
      接與戊○○聯絡購買，第5 次伊直接聯絡戊○○購買等語
      （詳本院卷第188 頁），依上開「請戊○○向辛○○調毒
      品賣伊」之所證，參之前丑○○均係向被告辛○○洽購毒
      品（依上認定僅屬無償轉讓）之情，雖令人有丑○○是否
      仍向被告辛○○購買之疑，然依「第4 次伊聯絡不到辛○○，遂直接與戊○○聯絡購買，第5 次伊直接聯絡戊○○
      購買」之所證，且丑○○並證稱略以：是個別向辛○○、
      戊○○購買，付給該2 人的錢是分開隸屬不流通等語（詳
      本院卷第177 頁），是本件第4 次因聯絡不到辛○○，丑
      ○○直接聯繫被告戊○○購買毒品，及第5 次直接聯絡戊○○購買毒品之行為，應認約定之買賣雙方為丑○○與被
      告戊○○，尚與被告辛○○無關（此部分檢察官僅起訴戊○○）。而被告戊○○與丑○○僅因代送毒品而結識，並
      無深厚情誼，被告戊○○自無可能甘冒高度風險，無償為
      丑○○經手購買毒品，依上經驗法則所示，應認被告戊○○係基於販賣牟利之意圖而將毒品交付丑○○，並收取對
      價，從而如附表一編號3 所示之交付第二級毒品甲基安非
      他命行為，應成立毒品危害防制條例第4 條第2 項之販賣
      第二級毒品罪，而非僅無償轉讓，再者特定施用毒品者購
      買毒品之情形通常較為單純，販賣毒品者因所接觸之購毒
      者較多，情形自較為複雜，從而丑○○直接聯繫被告戊○○索取甲基安非他命之次數，亦應依丑○○所證認定為2
      次，另如附表六編號2 所示96年11月9 日之監聽譯文，係
      聯繫購買甲基安非他命之事實，業據丑○○證述在卷（詳
      本院卷第186 頁），而依上開監聽譯文內容所示，簡單招
      呼後，被告戊○○即告知「我快到你們樓下了」，顯見對
      該毒品交易已屬熟稔，則即使如丑○○所證，該次並未交
      易成功，然該次前已有交易紀錄，應可認定，則如附表一
      編號3 所示，丑○○向被告戊○○購買第二級毒品甲基安
      非他命之時間，應認自該次聯繫之96年11月9 日前某日至
      被告戊○○被查獲之97年1 月30日前，則被告戊○○確有
      如附表一編號3 所示之犯行，亦可認定，被告販賣2 次，
      每次各1 千元，則此部分犯罪所得應認定為2 千元。至被
      告辛○○知悉後雖將加量之甲基安非他命返還被告戊○○
      ，並囑戊○○返還該部分已向丑○○收受之價金，然買賣
      對象既係丑○○與被告戊○○，且除已完成買賣之約定外
      ，買賣之價金及毒品均已交付，應認上開販賣第二級毒品
      之犯行業已完成，則即使因事後被告辛○○顧及與丑○○
      上開情誼，加量返還毒品後，請被告戊○○退還已收之價
      金，仍無礙該販賣第二級毒品之犯行業已成立。
  (三)戊○○販賣毒品部分：
    訊據被告戊○○就如附表一編號4 所示轉讓毒品予寅○○之
    犯罪事實，坦承不諱，但矢口否認有如附表一編號5 至10之
    販賣毒品予寅○○、丁○○、乙○○、癸○○、卯○○之犯
    行，辯稱：(1)伊跟寅○○係一起施用毒品，伊欠寅○○2 、
    3 千元，寅○○跟伊拿K 他命抵掉，96年10月5 日該次係伊
    幫寅○○調K 他命，非伊販賣予寅○○；(2)伊係幫丁○○調
    K 他命，並未營利，且丁○○部分代調費用尚未給付，(3)伊
    係幫乙○○調甲基安非他命，每次5 百元或1 千元，並未營
    利，(4)伊係幫癸○○一起調K 他命及搖頭丸1 次，並未營利
    (5)伊於96年10月16日，幫卯○○調過1 公克K 他命，但未營
    利云云。經查：
    1.依證人寅○○於本院證稱略以：伊於96年9 月30日以行動
      電話傳簡訊給戊○○購買1 包K 他命，同年10月2 日2 次
      以行動電話與戊○○聯繫購買1 包K 他命，同年10月3 日
      以行動電話聯繫戊○○購買2 包K 他命，該3 次購買之K
      他命之費用，均係以之前打麻將戊○○欠伊之2 、3 千元
      抵付，同年10月5 日又以行動電話聯繫戊○○購買1 包K
      他命，此次有給付現金作為購買代價，交易地點除10月3
      日該次在位於高雄縣仁武鄉高楠村綽號「小炫」家附近外
      ，其餘均在高雄縣仁武鄉高楠村某巷，僅向戊○○購買K
      他命，伊很少施用甲基安非他命，僅在位於高雄市○○區
      ○○路356 巷19號11樓伊家一起施用毒品時，曾4 、5 次
      向戊○○要少量的甲基安非他命施用，該部分未付錢等語
      （詳本院卷第190 至206 頁），參酌如附表六編號3 至7
      所示寅○○與被告戊○○如上聯繫購買毒品之監聽譯文中
      ，多次以「褲子」、「1 件」等毒品市場常見之暗語聯繫
      購買事宜之情，有該監聽譯文附卷可稽（詳偵(一)卷第174
      頁），所證堪信所證為真實，而依寅○○所證，被告戊○○與寅○○間就交付之K 他命既以前債抵償，則該毒品之
      交付即非不涉價金之單純轉讓，且被告戊○○並無法說明
      為何甘冒高度風險無償為寅○○經手購買毒品，依上經驗
      法則所示，應認被告戊○○係基於販賣營利之意圖而將毒
      品交付寅○○，從而被告戊○○如附表一編號5 所示之交
      付第三級毒品K 他命行為，係屬販賣第三級毒品犯行，而
      非僅無償轉讓，且被告戊○○共販賣第三級毒品K 他命4
      次予寅○○，而非僅2 次，然檢察官僅起訴被告戊○○販
      賣第三級毒品K 他命予寅○○2 次，超過2 次部分非起訴
      效力所及，本院自無庸予以審理判決。另依被告戊○○通
      常販賣1 包5 百元之價格計算，應認本件起訴該2 次之犯
      罪所得為1 千元。
    2.證人寅○○於97年3 月25日警詢時雖曾證述向被告購買2
      、3 次甲基安非他命等語（詳警(二)卷第90頁），然於98年
      1 月8 日檢察官偵查時證述略以：伊是向戊○○購買K 他
      命，以前債抵償，但甲基安非他命只有一點點，是直接拿
      回家施用，未以前債抵償等語（詳97年度偵字第18275 號
      卷【影印卷，下稱偵(三)卷】第84頁），且證人寅○○於本
      院審理時亦如上證稱略以：很少施用甲基安非他命，僅在
      位於高雄市○○區○○路356 巷19號11樓伊家與戊○○一
      起施用毒品時，曾4 、5 次向戊○○要少量的甲基安非他
      命施用，該部分未付錢等語，證人在檢察官偵查及本院審
      理時所證，就在何場合向被告戊○○要甲基安非他命施用
      雖有出入，但證述該部分為無償未以前債抵償之意旨則大
      致相同，參酌既明確證述向被告戊○○購買K 他命，難認
      所證有迴護之情，且如附表六編號3 至7 所示寅○○向被
      告戊○○購買毒品監聽譯文所示「褲子」、「1 件」之毒
      品暗語，在坊間毒品市場多指K 他命，而非甲基安非他命
      ，因認在檢察官偵查及本院審理時所為甲基安非他命無償
      向被告戊○○索取之所證，尚堪採信，而被告戊○○亦自
      承請寅○○施用甲基安非他命，從而被告戊○○如附表一
      編號4 所示之交付第二級毒品甲基安非他命行為，係犯毒
      品危害防制條例第8 條第2 項之轉讓第二級毒品罪，公訴
      意旨認係涉犯同條例第4 條第2 項之販賣第二級毒品罪，
      尚有誤解。另依證人寅○○所證，在96年9 、10月間，被
      告戊○○共轉讓第二級毒品甲基安非他命4 、5 次，非僅
      2 次，基於罪疑惟輕之原則，爰認定為4 次，惟本件檢察
      官僅起訴2 次，被告戊○○轉讓超過2 次部分非起訴效力
      所及，本院自無庸審理判決，併予敘明。
    3.依證人丁○○於97年3 月25日警詢時證稱略以：伊係以00
      00000000號行動電話撥打戊○○之0000000000號行動電話
      ，與戊○○聯繫購買K 他命，每次1 千元或5 百元，並約
      定於戊○○位於高雄縣仁武鄉○○村○○○街145 號1 樓
      住處交易，共向戊○○購買6 、7 次等語（詳警(二)卷第93
      至96頁），而丁○○於98年1 月8 日檢察官偵查時雖證稱
      購買次數僅2 、3 次，且忘記與被告戊○○聯繫之電話號
      碼，但證述曾向被告戊○○購買K 他命，在被告上開住處
      交易之事實則大致相同，且於本院審理證述時，對被告戊○○交付K 他命之次數、有無給付購買費用之證述內容雖
      有閃躲、迴護之情形，但購買次數由原先辯護人主詰問時
      所述1 、2 次，經檢察官反詰問聲請本院提示警詢筆錄後
      ，已修正為「次數差不多是在6 、7 次」（詳本院卷第96
      頁），另證人於辯護人主詰問時雖證述，係請被告戊○○
      幫伊拿K 他命，且因為是鄰居，有時互相請客，當時伊沒
      有工作較沒有錢，所以戊○○沒有收錢等語，然經檢察官
      反詰問後及本院如上提示警詢筆錄後，已修正為購買之費
      用係先欠著，以後再予償還（詳本院卷第97頁），且經本
      院提示偵查筆錄訊問後，證述修正為「應該有1 次剛好有
      現金，就先給被告戊○○」（詳本院卷第101 頁），本院
      審酌丁○○既係被告戊○○之鄰居，其等2 人間應有一定
      情誼，丁○○自無隨意誣陷被告戊○○之可能，且以丁○○警詢初供證述伊確向被告林信國購買K 他命6 、7 次，
      其後檢察官偵查證述時將購買次數予以減少，於本院審理
      辯護人詰問時，證述內容不僅將購買次數予以減少，甚且
      證稱被告戊○○未收受交易毒品價金之情，顯見2 人間情
      誼甚為深厚，則證人所證不利被告戊○○部分，自可信為
      真實，而事後所證對被告戊○○較為有利部分，既與前記
      憶最清楚時所證內容有所出入，且經檢察官反詰問及本院
      訊問後，已修正為被告確有販賣毒品之情形，足見上開事
      後所證對被告戊○○較為有利部分，與事實不符，自不得
      採為被告戊○○有利之證明，另參酌如附表六編號8 其等
      2 人通話之監聽譯文（詳偵(一)卷第180 頁）所示，其中所
      談論被告戊○○交付丁○○所謂「濕的」，即指K 他命，
      亦經丁○○證述及被告戊○○供述在卷（詳本院卷第102
      頁、第335 頁），從而被告戊○○如附表一編號6 所示交
      付第三級毒品K 他命予丁○○之行為，係犯毒品危害防制
      條例第4 條第3 項之販賣第三級毒品罪，被告戊○○辯稱
      未向丁○○收取毒品價金，尚無可採，且參酌如附表六編
      號8 監聽譯文通話時間即96年9 月30日及被告戊○○被查
      獲時間，應認上開販賣毒品時間在96年9 月30日前某日起
      至97年1 月30日被查獲前止，至於販賣次數雖應以丁○○
      警詢所述之6 、7 次為準，但丁○○既已無法清楚記憶究
      為6 次或7 次，基於罪疑惟輕之原則，爰認定為6 次，犯
      罪所得為3 千5 百元（以1 千元1 次，5 百元5 次，最低
      情形計算）。至被告戊○○在交易過程或共同施用毒品時
      ，曾轉讓少量甲基安非他命供丁○○施用部分，未據檢察
      官起訴，非在
      本件審理範圍，爰不作論斷，併予敘明。
    4.依證人乙○○證稱略以：伊係以0000000000號行動電話撥
      打戊○○之0000000000號行動電話，與戊○○聯繫購買甲
      基安非他命，每次1 千元或5 百元，並約定於戊○○位於
      高雄縣仁武鄉○○村○○○街145 號1 樓住處或其住處超
      商外交易，共向戊○○購買甲基安非他命超過10次等語（
      詳警(二)卷第98至101 頁），且被告自承確曾代乙○○調甲
      基安非他命（詳本院卷第337 頁），參酌如附表六編號9
      所示戊○○以0000000000號行動電話撥打乙○○00000000
      00號行動電話之監聽譯文（詳偵(一)卷第186 頁），其中乙○○談到「你來不要光明正大給我喔」等語，而被告自承
      該監聽譯文係乙○○要求伊幫忙調甲基安非他命，有筆錄
      附卷可稽（詳本院卷第338 頁），亦即因乙○○要求被告
      戊○○交付甲基安非他命，所以叮囑被告戊○○交付之過
      程應低調小心，不可過於公開而使他人知悉，則乙○○與
      被告戊○○間，確有以電話聯繫交付甲基安非他命之事實
      ，應可認定。而被告戊○○並無法說明為何甘冒高度風險
      無償為乙○○經手購買毒品，且依如附表六編號11所示乙○○與被告戊○○間通話之監聽譯文（詳偵(一)卷第186 頁
      ）顯示，該2 人在電話通話中曾提及販賣毒品所需之「電
      子秤」，李志宏並提醒被告戊○○不應在電話中直言「電
      子秤」，而改以「起重器」稱之，顯見被告戊○○確有販
      賣毒品之行為，否則何以需持有電子秤，則依乙○○所證
      ，並參酌上開通話內容及前揭經驗法則所示，應認被告戊○○係基於販賣營利之意圖而將甲基安非他命交付乙○○
      ，從而被告戊○○如附表一編號7 所示之交付第二級毒品
      甲基安非他命行為，係犯毒品危害防制條例第4 條第2 項
      之販賣第二級毒品罪，所辯僅係代為調貨，亦無可採。另
      證人乙○○雖證稱交易地點除被告戊○○住處外，另亦在
      被告戊○○住處外之超商交易，此部分與被告供稱該超商
      係在李志宏家附近（詳本院卷第337 頁）不符，而依如附
      表六編號10該2 人間電話通話之監聽譯文（詳本院卷第
      186 頁）所示，被告戊○○表示請伊弟弟向乙○○收錢時
      （被告供稱係欠款，詳本院卷第340 頁），乙○○允諾後
      表示「到超商再打給我」等語，顯見2 人經常約定會面之
      超商，應在乙○○生活圈附近，是認本件交易之超商應如
      被告所供，在乙○○家附近較為合理。又參酌如附表六編
      號9被 告自承聯繫毒品之監聽譯文通話時間及被告戊○○
      被查獲時間，應認上開販賣毒品時間在96年9 月29日前某
      日起至97年1 月30日被查獲前止。至於販賣次數，應依乙○○所證數之10次以上為基準，參酌罪疑惟輕之原則，認
      定為10次，犯罪所得為5 千5 百元（以1 千元1 次，5 百
      元9次 ，最低情形計算）。
    5.依證人癸○○證稱略以：伊曾向被告戊○○購買（警詢時
      稱購買，於本院證述時改稱係請被告戊○○幫伊「調」）
      K 他命及搖頭丸（即指MDMA），於96年10月3 日以電話聯
      繫購買2 件褲子（即2 公克K 他命），且之前即已表示要
      買1 顆搖頭丸，K 他命1 公克5 百元，搖頭丸1 顆4 百元
      ，所以去戊○○家給付1 千4 百元，而戊○○交付上開毒
      品，10月份另向戊○○買過1 次K 他命，伊使用000000
      0000號行動電話等語（詳警(二)卷第103 至106 頁、本院卷
      第104 至116 頁），參以被告戊○○亦自承確曾幫癸○○
      調K 他命、搖頭丸，96年10月3 日該次癸○○原係聯繫調
      2 公克K 他命，後來又叫伊幫忙拿1 顆搖頭丸（詳本院卷
      第116 頁、第341 頁），及如附表六編號12、13所示該2
      人間電話通話之監聽譯文（詳警(二)卷第296 頁、第298 頁
      ）所示，則被告戊○○確有交付K 他命、搖頭丸予癸○○
      之事實，應可認定。而癸○○於本院審理時雖證稱被告戊○○僅係幫伊調貨（指K 他命、搖頭丸），然與上開毒品
      交易之經驗法則不符，且依上開如附表六編號13所示監聽
      譯文（詳警(二)卷第298 頁）所示，癸○○撥打電話予被告
      戊○○「喂」1 聲後，被告戊○○拿起行動電話馬上問「
      山哥！你要幾件？」，該聯絡方式與通常請他人代為調貨
      或合資購買時，均需先詢問對方何時要購買毒品，再說明
      本身需要，溝通於何時合資購買，或請對方於何時幫伊調
      毒品之情形不符，顯係由癸○○直接向被告戊○○要約交
      易購買，另如附表六編號12所示監聽譯文（詳警(二)卷第
      296 頁）所示，當被告戊○○表示當時僅有搖頭丸無K 他
      命時，癸○○亦係要求可短時間內取得後，始願從事交易
      ，況癸○○於警詢初供時即已證述其係直接向被告戊○○
      購買毒品（詳警(二)卷第105 頁），則癸○○於本院審理時
      改證稱僅係請被告戊○○代為「調」K 他命及搖頭丸，被
      告辯稱僅係代調並未營利等，核均與事實不符，不足採信
      ，本件依上開事證已足顯示，癸○○係以如附表六編號12
      監聽譯文所示之電話通話，向被告戊○○聯繫購買不詳數
      量之K 他命，並以如附表六編號13監聽譯文所示之電話通
      話，向被告戊○○聯繫購買2 克K 他命，且於該次交易中
      一併購買1 顆搖頭丸，上開事實應可認定。則被告戊○○
      確有如附表一編號8 所示販賣第三級毒品K 他命之犯行（
      犯罪所得以最低1 公克5 百元認定），及如附表一編號9
      所示販賣第二級毒品MDMA及第三級毒品K 他命之犯行（犯
      罪所得為1 千4 百元【K 他命2 公克共500 元，搖頭丸即
      MDMA1 顆400 元，合計1 千4 百元】），亦可認定。
    6.依證人卯○○於警詢時證稱略以：伊係向戊○○購買K 他
      命，1 公克5 百元，伊使用0000000000號、0000000000號
      行動電話等語（詳警(二)卷第110 頁），另於本院審理時證
      稱略以：伊於96年10月4 日撥打電話請戊○○幫忙調1 公
      克K 他命500 元，調好後至戊○○家拿等語（詳本院卷第
      116 至123 頁），而被告則自承於96年10月16日替卯○○
      調1 公克K 他命500 元，並陳稱96年10月4 日該次，因其
      本人亦需施用K 他命，故未將K 他命交付卯○○等語，依
      上開卯○○所證及被告戊○○所承，參酌該2 人間如附表
      六編號14所示監聽譯文之電話通話中，卯○○以毒品市場
      常用為K 他命之用語「1 件」要求被告戊○○提供，則卯
      ○○確曾以電話聯繫被告戊○○要求提供K 他命之事實，
      應可加以認定。而卯○○與被告戊○○係小學同學關係，
      業經卯○○證述在卷（詳本院卷第117 頁），2 人間自有
      一定情誼，卯○○當無隨意誣陷被告戊○○之可能，而依
      卯○○警詢所證，係向被告戊○○購買K 他命，而非單純
      請被告戊○○向他人調取，是事後在本院審理時證稱僅係
      請被告戊○○幫忙調取，已難使人遽信，況如附表六編號
      14、16所示卯○○與被告戊○○間電話通話之監聽譯文，
      其中所提到之物品即為K 他命，此業經卯○○證述及被告
      戊○○供承在卷（詳本院卷第122 頁、第345 至347 頁）
      ，而依如附表六編號14監聽譯文所示，卯○○並非詢問被
      告戊○○何時要向他人購買毒品，可否順便幫忙調取或合
      資購買，而係直接詢問被告戊○○「現在有嗎？」，顯見
      係要被告戊○○直接交付K 他命，而非另向他人調取，則
      卯○○所證請被告戊○○代為調取K 他命，被告戊○○所
      辯僅替卯○○調取K 他命，核均與事實不符，不足採信，
      本件卯○○係向被告戊○○直接購買K 他命，非請被告戊○○幫忙調K 他命之事實，應可認定，而依上開毒品市場
      因風險高無可能隨意轉讓之經驗法則，亦應認被告戊○○
      係藉販賣毒品以營利。又卯○○既證稱僅向被告戊○○購
      買K 他命1 次，並證稱即如附表六編號14監聽譯文該次電
      話聯繫購買事宜，然與被告所承係以如附表六編號16監聽
      譯文聯繫購買事宜之情不符，經核，卯○○既僅向被告戊○○購買1 次毒品，相較被告戊○○販賣多數毒品予他人
      ，則卯○○對買賣細節之印象自較為深刻，且就係以如附
      表六編號14或16之監聽通話聯繫本件買賣毒品事宜，對被
      告戊○○並無較為有利或較為不利之區別，依一般常情，
      證人與被告均無故為不實供述共之必要，則自應以證人卯
      ○○印象較為深刻之證述內容為準，故被告戊○○係於96
      年10月14日，因卯○○以如附表六編號14所示行動電話聯
      繫，而如附表一編號10所示，販賣K 他命予卯○○之事實
      ，應可認定，犯罪所得5 百元。
  (四)甲○○販賣及轉讓毒品部分：
    訊據被告甲○○矢口否認有販賣甲基安非他命予辛○○、丙○○、子○○或轉讓甲基安非他命予庚○○之犯行，辯稱：
    (1)伊與辛○○是朋友，曾在一起施用毒品時，請辛○○施用
    甲基安非他命，並曾於96年年中，拿0.6 公克甲基安非他命
    予辛○○，但係無償贈與辛○○，未販賣營利，(2)因與庚○○同居，平日將甲基安非他命放於住處桌上，庚○○自行拿
    取施用，非伊有意轉讓，(3)丙○○為伊朋友，會帶甲基安非
    他命去伊家共同施用，伊未販賣甲基安非他命予丙○○，(4)
    伊不認識己○○，僅認識「黑傑」，並曾拿甲基安非他命予
    「黑傑」，但未收錢營利。經查：
    1.依證人即同案被告辛○○證稱略以：伊與綽號「黑輪」之
      甲○○為朋友，於96年年中在甲○○岡山家中，曾以2 千
      元代價，向甲○○購買甲基安非他命0.6 公克，伊確定有
      拿錢給甲○○等語（詳偵(一)卷第48頁、本院卷第228 頁）
      ，而被告甲○○自承確曾於辛○○上開證述之96年年中，
      交付0.6 公克之甲基安非他命予辛○○，有筆錄附卷可稽
      （詳偵(一)卷第57至58頁），則被告甲○○確於96年年中，
      交付0.6 公克之甲基安非他命予辛○○之事實，應可認定
      。而被告甲○○既有交付上開甲基安非他命予辛○○，且
      0.6 公克之甲基安非他命已具一定數量，難認係毒友平日
      互相贈請共同施用之數量，且被告甲○○並無法說明為何
      甘冒高度風險無償贈與辛○○上開毒品，依上經驗法則所
      示，應認被告甲○○係基於販賣營利之意圖而將毒品交付
      辛○○，況本件在被告住處查獲如附表五編號3 、4 所示
      販賣毒品所需之工具電子秤2 台、夾鏈袋5 包，且證人即
      甲○○同居女友庚○○亦證稱略以：買家係撥打00000000
      00號行動電話與甲○○聯絡後，甲○○就在上開住處以電
      子秤秤量後，以夾鏈袋分裝，再親自送甲基安非他命予買
      家等語（詳警(二)卷第142 頁、97年度偵字第5466號卷【下
      稱偵(四)卷】第8 頁，庚○○嗣後於本院所為被告甲○○未
      販賣甲基安非他命之所證，然與初供所證不符，且核庚○○與被告甲○○既有同居關係，情誼深厚，如非被告甲○○確有販賣毒品之行為，庚○○自無隨意誣陷之可能，是
      警詢所為被告甲○○販賣毒品之所證，自堪信為真實），
      從而被告甲○○確有如附表一編號11所示販賣第二級毒品
      甲基安非他命之犯行，應可認定，犯罪所得2 千元，所辯
      未予販賣，尚無可採。
    2.依證人庚○○證稱略以：伊自96年7 、8 月起與甲○○同
      居於高雄縣岡山鎮○○路37巷32號住處，伊所施用之甲基
      安非他命均係被告甲○○所提供，伊曾與甲○○共同在住
      處施用甲基安非他命4 、5 次，且因甲○○將甲基安非他
      命置於住處桌上，曾自行拿取甲基安非他命施用1 、2 次
      ，並於97年2 月14日下午3 時許在雲林縣斗六市禾楓皇居
      汽車旅館與甲○○共同施用甲基安非他命等語（詳警(二)卷
      第140 至144 頁、偵(四)卷第8 至9 頁、本院卷第124 至
      132 頁），庚○○既為被告甲○○之同居女友，自無可能
      誣陷被告甲○○，所證不利於被告甲○○部分，堪信為真
      實，是上開所證均堪信為真實，而被告甲○○亦自承平日
      將甲基安非他命放於住處房間桌上（詳本院卷第353 頁）
      ，並提供甲基安非他命予庚○○施用（詳警(二)卷第58頁）
      ，則被告甲○○確有轉讓第二級毒品甲基安非他命予庚○○施用之事實，應可認定。至於轉讓之次數，審酌依被告
      甲○○所供，伊均係將甲基安非他命置放於房間桌上，庚○○自行拿取施用（詳本院卷第353 頁），則庚○○每次
      僅需拿取該次所需施用之甲基安非他命量，並無需1 次拿
      取大量毒品，則自應依庚○○上開所述施用之次數，並依
      罪疑惟輕原則，認定在住處共同施用時轉讓4 次，庚○○
      自行施用時轉讓1 次，並於上開汽車旅館共同施用時轉讓
      1 次，合計轉讓6 次，從而被告有如附表一編號12所示之
      轉讓第二級毒品甲基安非他命犯行，應可認定。至庚○○
      於本院另證稱被告甲○○未提供甲基安非他命供伊施用等
      語，核與前於警詢及檢察官偵查時所證不符，尚無可採。
    3.依證人丙○○於警詢證稱略以：伊在甲○○位於高雄縣岡
      山鎮○○路37巷32號住處，共向甲○○購買甲基安非他命
      10幾次，每次購買金額5 百元或1 千元，伊使用00000000
      00號、0000000000號行動電話門號等語（詳警(二)卷第119
      至120 頁），核與上開庚○○證稱被告甲○○販賣甲基安
      非他命之所證，在被告甲○○住處查獲如附表五編號3、4
      所示電子秤2 台、夾鏈袋5 包之事實，及如附表六編號17
      、18監聽譯文所示，丙○○及被告甲○○於電話通話中述
      及毒品人口慣用之毒品術語「半張」，均相吻合，上開所
      證自堪信為真實，依證人丙○○所證及上開事證，足認被
      告甲○○確有販賣甲基安非他命10幾次予丙○○之犯行，
      被告甲○○辯稱僅與丙○○共同施用毒品，而未販賣甲基
      安非他命予丙○○，尚無可採，至販賣次數爰依丙○○上
      開所證，並基於罪疑惟輕原則，認定為10次，犯罪所得以
      最低情形即1 千元1 次5 百元9 次計算，總計為5 千5 百
      元。另證人丙○○於本院所為未向被告甲○○購買甲基安
      非他命之所證，核為臨訟迴護之詞，尚無可採，併予陳明
      。
    4.證人子○○於警詢證稱略以：伊透過「黑傑」向「黑輪」
      甲○○購買甲基安非他命，伊與「黑傑」於96年10月6日
      ，以0000000000號行動電話撥打甲○○0000000000號行動
      電話，向甲○○購買甲基安非他命5 百元，即為如附表六
      編號19所示監聽譯文之電話通話等語（詳警(二)卷第115頁
      ），核與上開庚○○證稱被告甲○○販賣甲基安非他命之
      所證，在被告甲○○住處查獲如附表五編號3 、4 所示電
      子秤2 台、夾鏈袋5 包之事實相符，且被告甲○○亦自承
      認識「黑傑」，曾在住處拿過甲基安非他命給「黑傑」（
      詳本院卷第357 至359 頁），並有如附表六編號19之監聽
      譯文附卷可稽（詳偵(四)卷第107 頁），上開所證自堪信為
      真實，則依證人子○○所證及上開事證所示，被告甲○○
      確有如附表一編號14所示販賣甲基安非他命之犯行，亦可
      認定，犯罪所得為5 百元。至證人子○○於本院審理時改
      稱係請「黑傑」購買甲基安非他命，不知「黑傑」向何人
      購買，且如附表六編號19所示間聽譯文之電話通話，係黑
      傑借用伊行動電話與聯繫，伊不知係向被告甲○○購買毒
      品云云，核與其本人前於警詢時所證情節不符，且依該監
      聽譯文所示，通話當時持用子○○使用之0000000000號行
      動電話者，已至被告甲○○住處樓下，而子○○於本院證
      稱「朋友『黑傑』當時沒行動電話，因而在『伊家』借行
      動電話使用」等語（詳本院卷第294 頁），就「黑傑」究
      在何處撥打該通電話之證述，顯與監聽譯文所示通話內容
      不符，顯見其於本院所為之上開證述，屬迴護被告之詞，
      自不足採信。另被告甲○○雖自承交付甲基安非他命予「
      黑傑」1 、2 次，非僅1 次，然被告甲○○交付毒品予「
      黑傑」非必與子○○有關連，且本案亦無其他證據可資證
      明，被告甲○○除如附表六編號19監察譯文該次聯繫之販
      賣甲基安非他命予子○○犯行外，另於何時何處販賣毒品
      予子○○，故販賣甲基安非他命予子○○部分，應認僅有
      1 次，地點則依被告甲○○所稱，在其位於高雄縣岡山鎮
      ○○路37巷32號住處（詳本院卷第358 頁）。
  (五)辛○○未經主管機關許可持有刀械部分：
    訊據被告辛○○對被訴如事實欄(五)所示，未經主管機關許可
    持有屬槍砲彈藥刀械管制條例第4 條第1 項第3 款所定管制
    刀械之扣案如附表三編號7 所示武士刀1 把及編號11所示手
    指虎1 付之犯行，均坦承不諱，且有上開武士刀及手指虎扣
    案可稽（詳警(一)卷第23至31頁搜索扣押筆錄），又上開武士
    刀、手指虎確屬槍砲彈藥刀械管制條例第4 條第1 項第3款
    所定之管制刀械，亦有高雄市政府函及所附刀械鑑定小組工
    作鑑定結果紀錄表、相片各2 份附卷可按（詳97年度偵字第
    4137號卷【下稱偵(二)卷第42至47頁），被告辛○○確有事實
    欄(五)所示未經主管機關許可持有刀械之犯行，應可認定。
三、論罪科刑：
  (一)按甲基安非他命係毒品危害防制條例第2 條第2 項第2 款所
    定之第二級毒品，依同條例第11條第2 項、第4 條第2 項、
    第8 條第2 項規定，不得持有、販賣或轉讓，另MDMA、K 他
    命依同條例第2 條第2 項第2 款、第3 款之規定，分屬第二
    級毒品、第三級毒品，依同條例第11條第2 項、第3項 、第
    4 條第2 項、第3 項規定，不得持有或販賣；又手指虎、武
    士刀係槍砲彈藥刀械管制條例第4 條第1 項第3款 所定之管
    制刀械，依同條例第14條第3 項規定，未經主管機關許可不
    得持有。又本件犯罪行為實施後，毒品危害防制條例第4 條
    第2 項、第3 項之規定於98年5 月20日修正公布，因該次修
    正公布並未規定或另以命令明定施行日期，且該條例第36條
    「本條例自公布後6 個月施行」之規定，係92年7 月9 日修
    正公布時所規定，僅得適用於該次修正規定之施行，而98年
    5 月20日該條例第4 條第2 項、第3 項之修正規定，並未明
    文規定施行日期，自應依一般原則，自公布日起算至第3 日
    起發生效力；而第4 條第2 項修正後之規定為「販賣第二級
    毒品者，處無期徒刑或7 年以上有期徒刑，得併科新台幣1
    千萬元以下罰金」，第4 條第3 項修正後之規定為：「販賣
    第三級毒品者，處5 年以上有期徒刑，得併科新台幣7 百萬
    元以下罰金」，比較結果得併科之金額修正前為7 百萬元、
    5 百萬元，修正為1 千萬元、7 百萬元，其餘均未變動，另
    第8 條第2 項轉讓第二級毒品之規定並未修改，從而修正後
    之規定並未較有利於被告，則本件自應依刑法第2 條第1項
    前段，適用修正前毒品危害防制條例第4 條第2 項、第3項
    、第8 條第2 項之規定。是核被告辛○○就如附表一編號1
    所示之所為，係犯修正公布前毒品危害防制條例第4 條第2
    項之販賣第二級毒品罪（共6 罪），就如附表一編號2 所示
    之所為，係犯修正前毒品危害防制條例第8 條第2 項之轉讓
    第二級毒品罪（共3 罪），就如事實欄一之(五)所為，係犯槍
    砲彈藥刀械管制條例第14條第3 項之未經許可持有刀械罪；
    被告戊○○就如附表一編號4 所示之所為，係犯修正前毒品
    危害防制條例第8 條第2 項之轉讓第二級毒品罪（共2 罪）
    ，就如附表一編號3 、7 所示之所為，係犯修正前毒品危害
    防制條例第4 條第2 項之販賣第二級毒品罪（共12罪），就
    如附表一編號5 、6 、8 、10所示之所為，係犯修正前毒品
    危害防制條例第4 條第3 項之販賣第三級毒品罪（共10罪）
    ，就如附表一編號9 所示之所為，係犯修正前毒品危害防制
    條例第4 條第2 項之販賣第二級毒品罪、第4 條第3 項之販
    賣第三級毒品罪；被告甲○○就如附表一編號11、
    13、14所示之所為，係犯修正前毒品危害防制條例第4 條第
    2 項之販賣第二級毒品罪（共12罪），就如附表一編號12
    所示之所為，係犯修正前毒品危害防制條例第8 條第2 項之
    轉讓第二級毒品罪（共6 罪）。被告辛○○就如附表一編號
    2 所示第3 次轉讓第二級毒品甲基安非他命予丑○○之犯行
    ，與戊○○有犯意聯絡及行為分擔，應論以共同正犯。被告
    戊○○就如附表一編號9 所示犯行，係以一行為同時販賣第
    二級毒品MDMA及第三級毒品K 他命予癸○○，同時觸犯修正
    前毒品危害防制條例第4 條第2 項之販賣第二級毒品罪及同
    條例第4 條第3 項之販賣第三級毒品罪，為異種想像競合犯
    ，應從一重之該條例第4 條第2 項之販賣第二級毒品罪處斷
    ；被告辛○○、戊○○、甲○○為上開販賣第二級毒品、第
    三級毒品及上開轉讓第二級毒品行為前，持有第二級毒品之
    低度行為，為販賣、轉讓之高度行為所吸收，持有第三級毒
    品之低度行為，為販賣之高度行為所吸收，均不另論罪。被
    告辛○○就如附表一編號1 、2 及事實欄一之(五)所示各犯行
    間，被告戊○○就如附表一編號3 至10所示各犯行間，被告
    甲○○就如附表編號11至14各犯行間，犯意各別，行為互殊
    ，均應分論併罰。如附表一編號2 、4 、12所示之轉讓第二
    級毒品犯行，公訴意旨認係涉犯修正前毒品危害防制條例第
    4 條第2 項之販賣第二級毒品罪，雖有未合，惟其基本社會
    事實均同一，爰依法逕予變更法條。如附表一編號12所示被
    告甲○○轉讓（公訴意旨認涉嫌販賣）甲基安非他命予庚○○部分，公訴意旨原認涉犯10餘次，如附表一編號13所示被
    告甲○○販賣甲基安非他命予丙○○部分，公訴意旨原均認
    涉犯10餘次，如附表一編號14所示被告甲○○販賣甲基安非
    他命予子○○部分，公訴意旨原認涉犯數次，然業據公訴檢
    察官於本院審理時依序更正為10次、10次、1 次（詳本院卷
    第314 頁），再者，檢察官聲請併辦部分，與原起訴部分之
    事實同一，本院自得併予審理，再者，檢察官聲請併辦部分
    ，與原起訴部分之事實同一，本院自得併予審理，併予敘明
    。
  (二)爰審酌被告辛○○、戊○○、甲○○均明知毒品戕害施用者
    身體至鉅，且施用者為購買毒品以解除毒癮，往往不惜耗費
    鉅資，以致散盡家財連累家人，甚或鋌而走險犯罪，危害社
    會治安，卻仍為一己私利，無視國家杜絕毒品之禁令而販賣
    及轉讓毒品，所為助長毒品氾濫，戕害國人身心健康，破壞
    社會治安及善良風氣，另被告辛○○明知管制之刀械對他人
    生命、身體及社會治安所構成之威脅，竟未經許可，擅自持
    有屬管制刀械如附表三編號7 所示之武士刀1 把及編號11所
    示之手指虎1 付，且期間長達10餘月，實有可議，另考量被
    告辛○○、戊○○、甲○○對前揭販賣毒品之犯行均予否認
    ，被告甲○○甚且否認轉讓同居女友毒品之犯行，被告辛○○、戊○○承認轉讓毒品之犯行，被告辛○○承認未經許可
    持有刀械之犯行，其等之上開犯後態度，又其等年紀均輕，
    本件案發前未有嚴重犯罪紀錄，有臺灣高等法院被告前案紀
    錄表附卷可稽（詳本院卷第371 頁起）等一切情狀，分別量
    處如主文所示之刑，並定其應執行刑，以資儆懲。另壬○○
    因涉嫌販賣第二級毒品及第三級毒品，於97年1 月9 日即被
    警方查獲，並於翌日即97年1 月10日被本院裁定羈押，上情
    業據壬○○證述在卷（詳本院卷第210 頁），並有臺灣高等
    法院被告前案紀錄表（詳本院卷第385 頁）、臺灣高雄地方
    法院檢察署檢察官97年度偵字第2198號、97年度毒偵字第
    1437 號 起訴書、本院97年度訴字第904 號判決、臺灣高等
    法院高雄分院97年度上訴字第1848號判決、最高法院98年度
    台上字第2834號判決、臺灣高等法院高雄分院98年度上更(一)
    字第91 號 判決各1 份附卷可稽（詳本院卷第387 至416 頁
    ），是壬○○早在被告辛○○97年10月30日到案前即已被查
    獲，辯護人辯稱因被告辛○○供出毒品來源，因而查獲上手
    壬○○，尚有誤解，則所辯應依修正後毒品危害防制條例第
    17條第1 項規定，就被告辛○○本件所犯之罪予以減刑，自
    無可採。
  (三)本件扣案如附表三編號33、34、附表五編號1 所示物品均為
    甲基安非他命，如附表四編號1 殘渣袋亦呈甲基安非他命陽
    性反應，此有高雄市立凱旋醫院濫用藥物成品檢驗鑑定書附
    卷可稽（詳偵(一)卷第124 頁），而如附表三編號33、34所示
    甲基安非他命為被告辛○○所有，如附表四編號1 所示殘渣
    袋為被告戊○○所有，如附表五編號1 所示甲基安非他命為
    被告甲○○所有，業據其等供述在卷（詳警(一)卷第5 頁、第
    15頁、警(二)卷第54頁），上開甲基安非他命應依修正前毒品
    危害防制條例第18條第1 項前段規定沒收銷燬之，另上開殘
    渣袋因與其內之毒品難以析離，且無析離之實益與必要，應
    視同毒品，依上規定，一併沒收銷燬之，至送驗耗損部分之
    毒品因已滅失，爰不另宣告沒收銷燬之，另如附表五編號7
    所示物品亦為甲基安非他命，雖有上開鑑驗書附卷可證，然
    該部分甲基安非他命係在被告甲○○同居女友庚○○所有皮
    包內查獲，業據庚○○證述在卷（詳警(二)卷第142 頁），並
    無證據可資證明為被告甲○○所有，與被告甲○○並無關連
    ，亦不宣告沒收銷燬之。另扣案如附表五編號3 所示電子秤
    2 台、編號4 所示夾鏈袋5 包、編號5 、6 所示行動電話各
    1 支，為甲○○所有用為量秤、分裝及聯絡販賣甲基安非他
    命所用，業據其供述在卷（詳警(二)卷第54頁），應依同條例
    第19條第1 項規定沒收之；扣案如附表三編號1 所示行動電
    話1 支為被告辛○○所有，為被告辛○○所自承（詳本院卷
    第317 頁），而依證人戊○○證稱，係撥打上開行動電話與
    被告辛○○聯繫購買毒品事宜（詳警(一)卷第15頁），且參酌
    被告辛○○亦係以該門號與證人丑○○為如附表六編號1 監
    察譯文之通訊聯繫，應認該行動電話為被告辛○○聯繫販賣
    及轉讓甲基安非他命所用，亦應依同條例第19條第1 項規定
    沒收之；未扣案序號之不詳門號0000000000號行動電話1 支
    為被告戊○○所有，業據被告戊○○所自承（詳警(一)卷第16
    頁），且參酌如附表六編號2 至16監聽譯文所示，購買毒品
    者皆係撥打該行動電話與被告戊○○聯繫購毒事宜，同應認
    該行動電話為被告戊○○聯繫販賣、轉讓甲基安非他命，及
    聯繫販賣搖頭丸、K 他命所用，另扣案如附表五編號5 所示
    行動電話1 支為被告甲○○所有，為其所自承（詳偵(四)卷第
    5 頁），且依如附表六編號17至19監聽譯文所示，丙○○、
    子○○及「黑傑」均係撥打如附表五編號5 所示行動電話與
    被告甲○○聯繫購毒事宜，故上開被告戊○○及甲○○所有
    行動電話，均應依同條例第19條第1 項規定沒收之，且被告
    戊○○所有上開行動電話1 支因未扣案，如全部或一部不能
    沒收，並應追徵其價額。其次，被告辛○○如附表一編號1
    所示犯行犯罪所得之財物為1 萬3 千元，被告戊○○如附表
    編號3 、5 至10所示犯行犯罪所得之財物為1 萬4 千4 百元
    （2 千＋1 千＋3 千5 百＋5 千5 百＋5 百＋1 千4 百＋5
    百＝1 萬4 千4 百），被告甲○○如附表一編號11、13、14
    所示犯行犯罪所得為8 千元（2 千＋5 千5 百＋5 百＝8 千
    ），詳如前述，均應依同條例第19條第1 項之規定，宣告沒
    收之，如全部或一部不能沒收時，並應以其等財產抵償之。
    再者，扣案如附表三編號7 武士刀1 把、編號11手指虎1 付
    為管制刀械，應依刑法第38條第1 項第1 款規定宣告沒收。
    至上開以外如附表三至五其他扣案物品，尚難認屬違禁物（
    附表三編號37所謂「摻K 他命香菸3 支」尚無證據可資證明
    摻有K 他命，且即使摻有K 他命，亦難認與本案有何關連）
    或與本件犯行有關連，爰不宣告沒收。
四、無罪部分：
  (一)公訴意旨另以：被告辛○○、戊○○明知甲基安非他命、一
    K 他命分屬毒品危害防制條例第2 條第2 項第2 款、第3 款
    所定之第二級毒品、第三級毒品，不得持有、販賣，詎仍共
    同基於販賣第二級毒品甲基安非他命、第三級毒品K 他命以
    營利之犯意聯絡，於附表二編號1 「犯罪時間」欄所示時間
    ，在「交易地點」欄所示地點，以「犯罪方法」欄所示方法
    ，依「交易金額」欄所示代價，販賣不詳數量第二級毒品甲
    基安非他命（次數如「次數」欄所示）予不詳買受者而牟利
    ；並於附表二編號2 「犯罪時間」欄所示時間，在「交易地
    點」欄所示地點，以「犯罪方法」欄所示方法，依「交易金
    額」欄所示代價，販賣不詳數量第三級毒品K 他命（次數如
    「次數」欄所示）予不詳買受者而牟利；被告甲○○明知甲
    基安非他命係毒品危害防制條例第2 條第2 項第2 款所定之
    第二級毒品，不得持有、販賣，詎仍基於販賣第二級毒品甲
    基安非他命以營利之犯意，於附表二編號3 「犯罪時間」欄
    所示時間，在「交易地點」欄所示地點，以「犯罪方法」欄
    所示方法，依「交易金額」欄所示代價，販賣不詳數量第二
    級甲基安非他命（次數如「次數」欄所示）予「買受人」欄
    所示買受人而牟利，並於附表二編號4 「犯罪時間」欄所示
    時間，在「交易地點」欄所示地點，以「犯罪方法」欄所示
    方法，販賣不詳數量第二級甲基安非他命（次數如「次數」
    欄所示）予庚○○。因認被告辛○○、戊○○另涉犯毒品危
    害防制條例第4 條第2 項之販賣第二級毒品、同條第3 項之
    販賣第三級毒品罪嫌，甲○○另涉犯毒品危害防制條例第4
    條第2 項之販賣第二級毒品罪嫌。
  (二)按被告或共犯之自白，不得作為有罪判決之唯一證據，仍應
    調查其他必要之證據，以察其是否與事實相符，刑事訴訟法
    第156條第2項定有明文。又犯罪事實應依證據認定之，無證
    據不得認定其犯罪事實；不能證明被告犯罪者，應諭知無罪
    之判決，刑事訴訟法第154條第2項、第301條第1項分別定有
    明文；另所謂認定犯罪事實之證據，無論其為直接或間接證
    據，均須達於通常一般人均不致有所懷疑，而得確信其為真
    實之程度，始得據為有罪之認定，若其關於被告是否犯罪之
    證明未能達此程度，而有合理性懷疑之存在，致使無法形成
    有罪之確信，根據「罪證有疑、利於被告」之證據法則，即
    不得遽為不利被告之認定，此亦有最高法院29年上字第3105
    號、40年台上字第86號、76年台上字第4986號判例意旨可資
    參照。
  (三)公訴意旨認被告辛○○涉犯如附表二編號1、2所示犯行，無
    非係以被告辛○○、戊○○之自白為主要依據，而訊據被告
    辛○○、戊○○均堅決否認有該部分犯行，被告辛○○辯稱
    在高雄縣鳥松鄉○○路僅轉讓甲基安非他命予丑○○，未販
    賣甲基安非他命或K 他命予他人，被告戊○○辯稱僅幫辛○○送甲基安非他命予丑○○，未代送其他毒品。又被告辛○○固曾自承略以：因伊販賣甲基安非他命及K 他命，曾請戊○○幫忙送貨，並給予酬勞等語（詳警(一)卷第9 頁、偵(一)卷
    第7 頁），且被告戊○○亦曾自承略以：伊幫辛○○販賣甲
    基安非他命3 至4 次，送到高雄縣水管路，另幫忙送K 他命
    4 、5 次等語（詳警(二)卷第46頁、偵(一)卷第27至28頁），惟
    查：
    1.被告辛○○曾請被告戊○○代送甲基安非他命予丑○○，
      且丑○○因與被告辛○○無法取得聯繫，嗣後即直接撥打
      被告戊○○行動電話，直接向被告戊○○購買甲基安非他
      命，且被告辛○○事後請被告戊○○將購買價金退還丑○○之情，業如前理由欄二之(二)所述，被告戊○○依被告辛○○指示，送甲基安非他命交付丑○○之處所為高雄縣鳥
      松鄉○○路某處，與如附表二編號1 所示，公訴意旨所指
      被告戊○○幫被告辛○○代送甲基安非他命交付買受者之
      處所大致相同，而本件並無證據可資證明除丑○○外，被
      告辛○○及戊○○另在該高雄縣鳥松鄉○○路某處，販賣
      或交付甲基安非他命予其他之人，從而尚難因被告辛○○
      、戊○○上開所承，遽認除如附表一編號2 、3 之犯行外
      ，被告辛○○、戊○○尚於高雄縣鳥松鄉○○路某處共同
      販賣甲基安非他命，如附表二編號1 所示部分，自應為被
      告辛○○、戊○○無罪之諭知。
    2.被告辛○○及戊○○上開共同販賣K 他命之所承，雖大致
      相符，然因除該2 被告之自白外，並查無其他證據可資佐
      證被告辛○○、戊○○確有該部分犯行，且該部分犯行如
      屬成立，係犯販賣第三級毒品罪，屬重罪，認事用法上自
      需格外謹慎，從而此部分應認尚無法使通常之人有被告2
      人犯罪之確信而無疑，如附表二編號2所示部分，亦應為
      被告辛○○、戊○○無罪之諭知。
  (四)公訴意旨認被告甲○○涉犯如附表二編號3 所示犯行，無非
    係以被告甲○○於警詢及本院羈押庭訊問時之自白為主要依
    據，而訊據被告甲○○堅決否認有如附表二編號3 所示之犯
    行，辯稱壬○○雖曾基於朋友情誼請伊施用毒品，但未替壬○○送甲基安非他命給辛○○或其他買家。經查：
    1.被告甲○○雖於住處被查獲如附表五編號3、4所示販賣所
      需之電子秤2台及夾鏈袋5包，然此部分僅與被告甲○○本
      身販毒有關，與如附表二編號3所示，被告甲○○是否替
      壬○○代送甲基安非他命予買家無涉，先予敘明。
    2.被告甲○○固於97年2月15日警詢時陳稱略以：伊之前有
      替壬○○送甲基安非他命給買家等語（詳警(二)卷第59頁）
      ，並於同日檢察官聲請羈押時於本院供稱略以：曾介紹辛○○向壬○○購買甲基安非他命10幾次，每次壬○○均會
      給予1千、2千不等之酬勞等語（詳本院97年度聲羈字第
      191號卷第6頁），然證人辛○○證稱略以：伊雖曾向壬○○購買過毒品，但不是甲○○送毒品給伊（詳本院卷第
      222頁），證人壬○○亦證稱略以：甲○○並未介紹買家
      予伊，伊未請甲○○送毒品給買家，不知甲○○為何會說
      伊請甲○○送毒品給買家等語（詳本院卷第211至212頁）
      ，此外亦查無其他證據可資證明被告甲○○有如附表二編
      號3 所示，幫壬○○送甲基安非他命予買家之犯行，此部
      分犯行僅有被告甲○○之上開自白，並無其他證據足資佐
      證被告自白確與事實相符，依上規定所示，此部分應為被
      告甲○○無罪之諭知。
  (五)公訴意旨認被告甲○○涉犯如附表二編號4 所示犯行部分，
    如理由欄二(四)2.所述，被告甲○○僅係轉讓甲基安非他命予
    庚○○，並無販賣之情，且應認定僅轉讓6 次，公訴意旨於
    6 次外另認有4 次販賣犯行，應認尚無法證明，該部分亦應
    為無罪之諭知。
據上論斷，應依刑事訴訟法第299 條第1 項前段、第301 條第1
項、第300 條，98年5 月20日修正公布前毒品危害防制條例第4
條第第2 項、第3 項、第8 條第2 項、第18條第1 項前段、第19
條第1 項，槍砲彈藥刀械管制條例第14條第3 項，刑法第2 條第
1 項、第11條、第28條、第55條、第38條第1 項第1 款、第51條
第5 款，判決如主文。
本案經檢察官張志杰到庭執行職務。
中    華    民    國    98    年    11    月    24    日
                刑事第六庭審判長法  官  李璧君
                                法  官  曾鈴
                                法  官  鄭峻明
以上正本證明與原本無異。
如不服本判決應於收受判決後10日內向本院提出上訴書狀，並應
敘述具體理由。其未敘述上訴理由者，應於上訴期間屆滿後20日
內向本院補提理由書（均須按他造當事人之人數附繕本）「切勿
逕送上級法院」。
中    華    民    國    98    年    11    月    24    日
                                書記官  吳韻芳
附錄論罪科刑法條：
毒品危害防制條例第4條：
製造、運輸、販賣第一級毒品者，處死刑或無期徒刑；處無期徒
刑者，得併科新台幣2 千萬元以下罰金。
製造、運輸、販賣第二級毒品者，處無期徒刑或7 年以上有期徒
刑，得併科新台幣1 千萬元以下罰金。
製造、運輸、販賣第三級毒品者，處5 年以上有期徒刑，得併科
新台幣7百 萬元以下罰金。
製造、運輸、販賣第四級毒品者，處3 年以上10年以下有期徒刑
，得併科新台幣3 百萬元以下罰金。
製造、運輸、販賣專供製造或施用毒品之器具者，處1 年以上7
年以下有期徒刑，得併科新台幣1 百萬元以下罰金。
前5 項之未遂犯罰之。
毒品危害防制條例第8條
轉讓第一級毒品者，處 1 年以上 7 年以下有期徒刑，得併科新
台幣 1 百萬元以下罰金。
轉讓第二級毒品者，處 6 月以上 5 年以下有期徒刑，得併科新
台幣70 萬元以下罰金。
轉讓第三級毒品者，處3 年以下有期徒刑，得併科新台幣30萬元
以下罰金。
轉讓第四級毒品者，處1 年以下有期徒刑，得併科新台幣10萬元
以下罰金。
前4 項之未遂犯罰之。
轉讓毒品達一定數量者，加重其刑至二分之一，其標準由行政院
定之。
槍砲彈藥刀械管制條例第14條
未經許可，製造、販賣或運輸刀械者，處 3 年以下有期徒刑，
併科新台幣100 萬元以下罰金。
意圖供自己或他人犯罪之用，而犯前項之罪者，處 6 月以上 5
年以下有期徒刑，併科新台幣 300 萬元以下罰金。
未經許可，持有或意圖販賣而陳列刀械者，處 1 年以下有期徒
刑、拘役或新台幣 50 萬元以下罰金。
第 1 項及第 2 項之未遂犯罰之。
附表一：
┌─┬──────┬─────┬──┬──┬───┬────────┬───┬──────┬──────────┐
│編│犯罪時間    │交付地點  │次數│毒品│交易金│犯罪方法        │交付者│論罪科刑    │應沒收物            │
│號│            │          │    │種類│額（新│                ├───┤（主刑）    │（從刑）            │
│  │            │          │    │    │台幣）│                │收受者│            │                    │
├─┼──────┼─────┼──┼──┼───┼────────┼───┼──────┼──────────┤
│1 │96年12月中旬│辛○○位於│6次 │甲基│2 千元│戊○○先以091367│辛○○│辛○○販賣第│扣案如附表三編號33、│
│  │某時起至97年│高雄市楠梓│    │安非│至3 千│7183號行動電話與├───┤二級毒品，共│34所示物品，均沒收銷│
│  │1月30 日底遭│區○○○路│    │他命│元不等│辛○○持用之0929│戊○○│陸罪，各處有│燬之。扣案如附表三編│
│  │查獲時止    │261 巷18號│    │    │      │922540號行動電話│      │期徒刑柒年陸│號1 所示物品，沒收之│
│  │            │之住處樓下│    │    │      │聯繫後，約定在左│      │月。        │。未扣案販賣第二級毒│
│  │            │或同市楠梓│    │    │      │列交易地點，由唐│      │            │品所得財物合計新台幣│
│  │            │區○○路高│    │    │      │三隆單獨1 人將毒│      │            │壹萬仟元，沒收之，│
│  │            │楠社區台灣│    │    │      │品交予戊○○    │      │            │如全部或一部不能沒收│
│  │            │優力加油站│    │    │      │                │      │            │時，以其財產抵償之。│
│  │            │          │    │    │      │                │      │            │                    │
├─┼──────┼─────┼──┼──┼───┼────────┼───┼──────┼──────────┤
│2 │96年9 月11日│高雄縣仁武│3次 │甲基│無償  │丑○○先以持用之│第1 、│辛○○轉讓第│扣案如附表三編號33、│
│  │前某日至97年│鄉○○路某│    │安非│      │0000000000號行動│2 次唐│二級毒品，共│34所示物品，均沒收銷│
│  │1 月30日底唐│處        │    │他命│      │電話，與辛○○持│三隆，│貳罪，各處有│燬之。扣案如附表三編│
│  │三隆、戊○○│          │    │（1 │      │用之0000000000號│第3 次│期徒刑柒月，│號1 所示物品，沒收之│
│  │遭查獲時止  │          │    │千元│      │行動電話聯繫後，│辛○○│又共同轉讓第│。                  │
│  │            │          │    │的量│      │第1 、2 次由唐三│、林信│二級毒品，處│                    │
│  │            │          │    │）  │      │隆親自前往左列交│宏（林│有期徒刑柒月│                    │
│  │            │          │    │    │      │付地點交付，第3 │信宏部│。          │                    │
│  │            │          │    │    │      │次於聯繫後，由唐│分未據│            │                    │
│  │            │          │    │    │      │三隆請戊○○代送│起訴）│            │                    │
│  │            │          │    │    │      │至左列地點交付  ├───┤            │                    │
│  │            │          │    │    │      │                │丑○○│            │                    │
├─┼──────┼─────┼──┼──┼───┼────────┼───┼──────┼──────────┤
│3 │97年11月9 日│高雄縣仁武│2次 │甲基│2 千元│丑○○先以持用之│戊○○│戊○○販賣第│扣案如附表四編號1 所│
│  │前某日至97年│鄉○○路某│    │安非│      │0000000000號行動├───┤二級毒品，共│示物品，沒收銷燬之。│
│  │1月30 日底唐│處        │    │他命│      │電話，與戊○○所│丑○○│貳罪，各處有│未扣案不明序號之門號│
│  │三隆、戊○○│          │    │    │      │使用之0000000000│      │期徒刑柒年陸│0000000000│
│  │遭查獲時止  │          │    │    │      │號行動電話聯繫後│      │月。        │號行動電話壹支，沒收│
│  │            │          │    │    │      │，由戊○○親自前│      │            │之，如全部或一部不能│
│  │            │          │    │    │      │往左列交付地點交│      │            │沒收時，追徵其價額。│
│  │            │          │    │    │      │付              │      │            │未扣案販賣第二級毒品│
│  │            │          │    │    │      │                │      │            │所得財物合計新台幣貳│
│  │            │          │    │    │      │                │      │            │仟元，沒收之，如全部│
│  │            │          │    │    │      │                │      │            │或一部不能沒收時，以│
│  │            │          │    │    │      │                │      │            │其財產抵償之。      │
├─┼──────┼─────┼──┼──┼───┼────────┼───┼──────┼──────────┤
│4 │96年9 月至10│在位於高雄│2 次│甲基│無償  │寅○○與戊○○在│戊○○│戊○○轉讓第│扣案如附表四編號1 所│
│  │月間        │市楠梓區德│（應│安非│      │左列交付地點一起├───┤二級毒品，共│示物品，沒收銷燬之。│
│  │            │明路356 巷│有4 │他命│      │施用毒品時，經戴│寅○○│貳罪，各處有│                    │
│  │            │19號11樓戴│次，│    │      │良一索討，由林信│      │期徒刑柒月。│                    │
│  │            │良一住處  │但僅│    │      │宏交付          │      │            │                    │
│  │            │          │起訴│    │      │                │      │            │                    │
│  │            │          │2次 │    │      │                │      │            │                    │
│  │            │          │，另│    │      │                │      │            │                    │
│  │            │          │2 次│    │      │                │      │            │                    │
│  │            │          │未據│    │      │                │      │            │                    │
│  │            │          │起訴│    │      │                │      │            │                    │
│  │            │          │）  │    │      │                │      │            │                    │
├─┼──────┼─────┼──┼──┼───┼────────┼───┼──────┼──────────┤
│5 │96年9 月30日│除10月3 日│2 次│K 他│前3 次│由寅○○以092552│戊○○│戊○○販賣第│未扣案不明序號之門號│
│  │、10月2 日、│該次在位於│（應│命（│以前債│6371號行動電話與├───┤三級毒品，共│0000000000│
│  │3 日、5 日，│高雄縣仁武│有4 │第3 │抵償，│戊○○之00000000│寅○○│貳罪，各處有│號行動電話壹支，沒收│
│  │上開4 日中之│鄉高楠村之│次，│次2 │第4 次│83號行動電話，以│      │期徒刑伍年陸│之，如全部或一部不能│
│  │2 日        │「小炫」家│但僅│包外│支付現│發簡訊或直接通話│      │月。        │沒收時，追徵其價額。│
│  │            │附近外，其│起訴│，餘│金購買│之方式聯繫後，再│      │            │未扣案販賣第三級毒品│
│  │            │餘均在高雄│2次 │均為│，交易│至左列交付地點交│      │            │所得財物合計新台幣壹│
│  │            │縣仁武鄉高│，另│1 包│金額均│易              │      │            │仟元，沒收之，如全部│
│  │            │楠村某巷子│2次 │）  │不詳  │                │      │            │或一部不能沒收時，以│
│  │            │          │未據│    │      │                │      │            │其財產抵償之。      │
│  │            │          │起訴│    │      │                │      │            │                    │
│  │            │          │）  │    │      │                │      │            │                    │
├─┼──────┼─────┼──┼──┼───┼────────┼───┼──────┼──────────┤
│6 │96年9 月30日│戊○○高雄│6次 │K 他│5 百元│丁○○先以098979│戊○○│戊○○販賣第│未扣案不明序號之門號│
│  │前某日至97年│縣仁武鄉高│    │命  │及1 千│9239號行動電話撥├───┤三級毒品，共│0000000000│
│  │1 月30日林信│楠村高楠八│    │    │元不等│打戊○○00000000│丁○○│陸罪，各處有│號行動電話壹支，沒收│
│  │宏遭查獲時止│街145 號1 │    │    │      │83號行動電話聯繫│      │期徒刑伍年陸│之，如全部或一部不能│
│  │            │樓住處    │    │    │      │後，再至左列交付│      │月。        │沒收時，追徵其價額。│
│  │            │          │    │    │      │地點交易        │      │            │未扣案販賣第三級毒品│
│  │            │          │    │    │      │                │      │            │所得財物合計新台幣│
│  │            │          │    │    │      │                │      │            │仟伍佰元，沒收之，如│
│  │            │          │    │    │      │                │      │            │全部或一部不能沒收時│
│  │            │          │    │    │      │                │      │            │，以其財產抵償之。  │
├─┼──────┼─────┼──┼──┼───┼────────┼───┼──────┼──────────┤
│7 │96年9 月29日│戊○○高雄│10次│甲基│5 百元│乙○○先以092792│戊○○│戊○○販賣第│扣案如附表四編號1 所│
│  │前某日至97年│縣仁武鄉高│    │安非│及1 千│2021號行動電話撥├───┤二級毒品，共│示物品，沒收銷燬之。│
│  │1 月30日林信│楠村高楠八│    │他命│元不等│打戊○○00000000│乙○○│拾罪，各處有│未扣案不明序號之門號│
│  │宏遭查獲時止│街145 號1 │    │    │      │83號行動電話聯繫│      │期徒刑柒年陸│0000000000│
│  │            │樓住處及李│    │    │      │後，再至左列交付│      │月。        │號行動電話壹支，沒收│
│  │            │志明住處附│    │    │      │地點交易        │      │            │之，如全部或一部不能│
│  │            │近某超商  │    │    │      │                │      │            │沒收時，追徵其價額。│
│  │            │          │    │    │      │                │      │            │未扣案販賣第二級毒品│
│  │            │          │    │    │      │                │      │            │所得財物合計新台幣伍│
│  │            │          │    │    │      │                │      │            │仟伍佰元，沒收之，如│
│  │            │          │    │    │      │                │      │            │全部或一部不能沒收時│
│  │            │          │    │    │      │                │      │            │，以其財產抵償之。  │
├─┼──────┼─────┼──┼──┼───┼────────┼───┼──────┼──────────┤
│8 │96年10月1 日│戊○○高雄│1次 │K 他│不詳  │癸○○先以092730│戊○○│戊○○販賣第│未扣案不明序號之門號│
│  │晚上11時45分│縣仁武鄉高│    │命  │      │7872號行動電話撥├───┤三級毒品，處│0000000000│
│  │許          │楠村高楠八│    │    │      │打戊○○00000000│癸○○│有期徒刑伍年│號行動電話壹支，沒收│
│  │            │街145 號1 │    │    │      │83號行動電話聯繫│      │陸月。      │之，如全部或一部不能│
│  │            │樓住處    │    │    │      │後，再至左列交付│      │            │沒收時，追徵其價額。│
│  │            │          │    │    │      │地點交易        │      │            │未扣案販賣第三級毒品│
│  │            │          │    │    │      │                │      │            │所得財物合計新台幣伍│
│  │            │          │    │    │      │                │      │            │佰元，沒收之，如全部│
│  │            │          │    │    │      │                │      │            │或一部不能沒收時，以│
│  │            │          │    │    │      │                │      │            │其財產抵償之。      │
├─┼──────┼─────┼──┼──┼───┼────────┼───┼──────┼──────────┤
│9 │96年10月3 日│戊○○高雄│1次 │MDMA│MDMA1 │癸○○先以092730│戊○○│戊○○販賣第│未扣案不明序號之門號│
│  │下午2 時14分│縣仁武鄉高│    │（即│顆400 │7872號行動電話撥├───┤二級毒品，處│0000000000│
│  │許          │楠村高楠八│    │搖頭│元、K │打戊○○00000000│癸○○│有期徒刑柒年│號行動電話壹支，沒收│
│  │            │街145 號1 │    │丸）│他命2 │83號行動電話聯繫│      │陸月。      │之，如全部或一部不能│
│  │            │樓住處    │    │、K │公克l │後，再至左列交付│      │            │沒收時，追徵其價額。│
│  │            │          │    │他命│千元  │地點交易        │      │            │未扣案販賣第二、三級│
│  │            │          │    │    │      │                │      │            │毒品所得財物合計新台│
│  │            │          │    │    │      │                │      │            │幣壹仟肆佰元，沒收之│
│  │            │          │    │    │      │                │      │            │，如全部或一部不能沒│
│  │            │          │    │    │      │                │      │            │收時，以其財產抵償之│
│  │            │          │    │    │      │                │      │            │。                  │
├─┼──────┼─────┼──┼──┼───┼────────┼───┼──────┼──────────┤
│10│96年10月4 日│戊○○高雄│1次 │K 他│l 公克│卯○○先以095401│戊○○│戊○○販賣第│未扣案不明序號之門號│
│  │上午11時1 分│縣仁武鄉高│    │命  │5 百元│7617號行動電話撥├───┤三級毒品，處│0000000000│
│  │許          │楠村高楠八│    │    │      │打戊○○00000000│卯○○│有期徒刑伍年│號行動電話壹支，沒收│
│  │            │街145 號1 │    │    │      │83號行動電話聯繫│      │陸月。      │之，如全部或一部不能│
│  │            │樓住處    │    │    │      │後，再至左列交付│      │            │沒收時，追徵其價額。│
│  │            │          │    │    │      │地點交易        │      │            │未扣案販賣第三級毒品│
│  │            │          │    │    │      │                │      │            │所得財物合計新台幣伍│
│  │            │          │    │    │      │                │      │            │佰元，沒收之，如全部│
│  │            │          │    │    │      │                │      │            │或一部不能沒收時，以│
│  │            │          │    │    │      │                │      │            │其財產抵償之。      │
├─┼──────┼─────┼──┼──┼───┼────────┼───┼──────┼──────────┤
│11│96年年中某日│甲○○高雄│1次 │甲基│0.6 公│由辛○○在左列交│甲○○│甲○○販賣第│扣案如附表五編號1 所│
│  │            │縣岡山鎮後│    │安非│克2 千│易處所，交付現金├───┤二級毒品，處│示物品，沒收銷燬之。│
│  │            │紅路37巷32│    │他命│元    │2 千元，甲○○則│辛○○│有期徒刑柒年│扣案如附表五編號3至4│
│  │            │號住處    │    │    │      │交付甲基安非他命│      │陸月。      │所示物品，均沒收之。│
│  │            │          │    │    │      │予辛○○        │      │            │未扣案販賣第二級毒品│
│  │            │          │    │    │      │                │      │            │所得財物合計新台幣貳│
│  │            │          │    │    │      │                │      │            │仟元，沒收之，如全部│
│  │            │          │    │    │      │                │      │            │或一部不能沒收時，以│
│  │            │          │    │    │      │                │      │            │其財產抵償之。      │
├─┼──────┼─────┼──┼──┼───┼────────┼───┼──────┼──────────┤
│12│96年8 月間某│甲○○高雄│6 次│甲基│無償，│由甲○○將甲基安│甲○○│甲○○轉讓第│扣案如附表五編號1 所│
│  │時起至97年2 │縣岡山鎮後│    │安非│數量不│非他命置於左列住├───┤二級毒品，共│示物品，沒收銷燬之。│
│  │月14日甲○○│紅路37巷32│    │他命│詳    │處，由庚○○自由│庚○○│陸罪，各處有│                    │
│  │遭查獲時止  │號住處    │    │    │      │拿取施用        │      │期徒刑柒月。│                    │
│  │            │          │    │    │      │                │      │            │                    │
├─┼──────┼─────┼──┼──┼───┼────────┼───┼──────┼──────────┤
│13│97年2 月14日│甲○○高雄│10次│甲基│5 百元│丙○○先以行動電│甲○○│甲○○販賣第│扣案如附表五編號1 所│
│  │甲○○被查獲│縣岡山鎮後│    │安非│或l 千│話撥打甲○○0970├───┤二級毒品，共│示物品，沒收銷燬之。│
│  │前          │紅路37巷32│    │他命│元不等│022216號行動電話│丙○○│拾罪，各處有│扣案如附表五編號3至5│
│  │            │號住處    │    │    │      │聯繫後，再至左列│      │期徒刑柒年陸│所示物品，均沒收之。│
│  │            │          │    │    │      │交付地點交易    │      │月。        │未扣案販賣第二級毒品│
│  │            │          │    │    │      │                │      │            │所得財物合計新台幣伍│
│  │            │          │    │    │      │                │      │            │仟伍佰元，沒收之，如│
│  │            │          │    │    │      │                │      │            │全部或一部不能沒收時│
│  │            │          │    │    │      │                │      │            │，以其財產抵償之。  │
├─┼──────┼─────┼──┼──┼───┼────────┼───┼──────┼──────────┤
│14│96年2 月8 日│甲○○高雄│1次 │甲基│5百元 │子○○、「黑傑」│甲○○│戊○○販賣第│扣案如附表五編號1 所│
│  │下午6 時44分│縣岡山鎮後│    │安非│      │以0000000000號行├───┤二級毒品，處│示物品，沒收銷燬之。│
│  │許          │紅路37巷32│    │他命│      │動電話撥打甲○○│子○○│有期徒刑柒年│扣案如附表五編號3至5│
│  │            │號住處    │    │    │      │0000000000號行動│      │陸月。      │所示物品，均沒收之。│
│  │            │          │    │    │      │電話聯繫後，再至│      │            │未扣案販賣第二級毒品│
│  │            │          │    │    │      │左列交付地點交易│      │            │所得財物合計新台幣伍│
│  │            │          │    │    │      │                │      │            │佰元，沒收之，如全部│
│  │            │          │    │    │      │                │      │            │或一部不能沒收時，以│
│  │            │          │    │    │      │                │      │            │其財產抵償之。      │
└─┴──────┴─────┴──┴──┴───┴────────┴───┴──────┴──────────┘
附表二：
┌─┬──────┬─────┬──┬──┬───┬────────┬───┬──────┐
│編│犯罪時間    │交易地點  │次數│毒品│交易金│犯罪方法        │出賣人│備註        │
│號│            │          │    │種類│額（新│                │      │            │
│  │            │          │    │    │台幣）│                │買受人│            │
├─┼──────┼─────┼──┼──┼───┼────────┼───┼──────┤
│1 │96年9 月中旬│高雄縣仁武│3次 │甲基│不詳  │辛○○與買家議定│      │            │
│  │某時起至97年│鄉○○路某│    │安非│      │交易價格與數量後│      │            │
│  │1 月30日底遭│處        │    │他命│      │，由戊○○以每次│不詳  │            │
│  │查獲時止    │          │    │    │      │可取得l千元 (約 │      │            │
│  │            │          │    │    │      │0.2公克)之第二級│      │            │
│  │            │          │    │    │      │毒品甲基安非他命│      │            │
│  │            │          │    │    │      │施用之代價而代為│      │            │
│  │            │          │    │    │      │送貨交易，並由唐│      │            │
│  │            │          │    │    │      │三隆另行向買家取│      │            │
│  │            │          │    │    │      │款。            │      │            │
├─┼──────┼─────┼──┼──┼───┼────────┼───┼──────┤
│2 │96年11月中旬│高雄縣仁武│4次 │K 他│不詳  │辛○○與買家議定│      │            │
│  │某時起至97年│鄉○○路某│    │命  │      │交易價格與數量後│      │            │
│  │1 月30日底遭│處        │    │    │      │，由戊○○以每次│不詳  │            │
│  │查獲時止    │          │    │    │      │可取得l千元 (約 │      │            │
│  │            │          │    │    │      │0.2公克)之第二級│      │            │
│  │            │          │    │    │      │毒品甲基安非他命│      │            │
│  │            │          │    │    │      │施用之代價而代為│      │            │
│  │            │          │    │    │      │送貨交易，並由唐│      │            │
│  │            │          │    │    │      │三隆另行向買家取│      │            │
│  │            │          │    │    │      │款。            │      │            │
├─┼──────┼─────┼──┼──┼───┼────────┼───┼──────┤
│3 │96年7 月間某│高雄縣仁武│10次│甲基│不詳  │壬○○(另行起訴)│辛○○│            │
│  │時起至97年2 │鄉壬○○( │（原│安非│      │與買家議定交易價│及其餘│            │
│  │月14日遭查獲│另行起訴) │起訴│他命│      │格與數量後，由余│不詳買│            │
│  │時止        │住處、高雄│10餘│    │      │政倫以每次可取得│家    │            │
│  │            │市某電子遊│次，│    │      │1千元或2至3公克 │      │            │
│  │            │樂場等處  │但經│    │      │不等之第二級毒品│      │            │
│  │            │          │檢察│    │      │甲基安非他命施用│      │            │
│  │            │          │官更│    │      │之代價而代為送貨│      │            │
│  │            │          │正為│    │      │交易，並由壬○○│      │            │
│  │            │          │10次│    │      │另行向買家取款  │      │            │
│  │            │          │）  │    │      │                │      │            │
├─┼──────┼─────┼──┼──┼───┼────────┼───┼──────┤
│4 │96年8 月間某│甲○○高雄│4次 │甲基│不詳  │甲○○於左列住處│甲○○│            │
│  │時起至97年2 │縣岡山鎮後│    │安非│      │，將甲基安非他命├───┤            │
│  │月14日甲○○│紅路37巷32│    │他命│      │販賣予庚○○    │庚○○│            │
│  │遭查獲時止  │號住處    │    │    │      │                │      │            │
└─┴──────┴─────┴──┴──┴───┴────────┴───┴──────┘
附表三：（查獲被告辛○○時查扣物品）
┌──┬──────────────────────────┬────┐
│編號│扣押物品                                            │數量    │
├──┼──────────────────────────┼────┤
│1   │行動電話（門號：0000000000，序號：000000000000000 ）│1具     │
├──┼──────────────────────────┼────┤
│2   │行動電話（門號：0000000000，序號：000000000000000 ）│1具     │
├──┼──────────────────────────┼────┤
│3   │行動電話（門號：0000000000，序號：000000000000000 ）│1具     │
├──┼──────────────────────────┼────┤
│4   │子彈（改造半成品）                                  │42顆    │
├──┼──────────────────────────┼────┤
│5   │鋼珠（銅色）                                        │1瓶     │
├──┼──────────────────────────┼────┤
│6   │鋼珠（鋼色）                                        │1包     │
├──┼──────────────────────────┼────┤
│7   │武士刀（刀刃長49公分，刀柄長19.2公分）              │1把     │
├──┼──────────────────────────┼────┤
│8   │球棒                                                │1支     │
├──┼──────────────────────────┼────┤
│9   │火藥                                                │5瓶     │
├──┼──────────────────────────┼────┤
│10  │拇指扣                                              │1付     │
├──┼──────────────────────────┼────┤
│11  │手指虎                                              │1付     │
├──┼──────────────────────────┼────┤
│12  │擦槍布                                              │1包     │
├──┼──────────────────────────┼────┤
│13  │蒙面頭套                                            │5個     │
├──┼──────────────────────────┼────┤
│14  │槍套                                                │1組     │
├──┼──────────────────────────┼────┤
│15  │固定器                                              │1組     │
├──┼──────────────────────────┼────┤
│16  │挫刀                                                │5把     │
├──┼──────────────────────────┼────┤
│17  │螺絲起子                                            │5把     │
├──┼──────────────────────────┼────┤
│18  │尖嘴鉗                                              │6把     │
├──┼──────────────────────────┼────┤
│19  │活動板手                                            │1支     │
├──┼──────────────────────────┼────┤
│20  │手銬                                                │1付     │
├──┼──────────────────────────┼────┤
│21  │T 字型板手                                          │4支     │
├──┼──────────────────────────┼────┤
│22  │電鑽                                                │3支     │
├──┼──────────────────────────┼────┤
│23  │砂輪機                                              │1台     │
├──┼──────────────────────────┼────┤
│24  │平面挫刀                                            │6支     │
├──┼──────────────────────────┼────┤
│25  │老虎鉗                                              │2支     │
├──┼──────────────────────────┼────┤
│26  │鐵鎚                                                │2支     │
├──┼──────────────────────────┼────┤
│27  │擦槍條                                              │1支     │
├──┼──────────────────────────┼────┤
│28  │游標卡尺                                            │1支     │
├──┼──────────────────────────┼────┤
│29  │鋸條                                                │1支     │
├──┼──────────────────────────┼────┤
│30  │瓦斯鋼瓶                                            │7支     │
├──┼──────────────────────────┼────┤
│31  │夾鏈袋                                              │1盒     │
├──┼──────────────────────────┼────┤
│32  │電子秤                                              │2台     │
├──┼──────────────────────────┼────┤
│33  │甲基安非他命（檢驗前淨重2.328 公克，檢驗後淨重2.317 │1小包   │
│    │公克）                                              │        │
├──┼──────────────────────────┼────┤
│34  │甲基安非他命（檢驗前淨重1.478 公克，檢驗後淨重1.466 │1小包   │
│    │公克）                                              │        │
├──┼──────────────────────────┼────┤
│35  │吸食器                                              │1組     │
├──┼──────────────────────────┼────┤
│36  │玻璃吸管                                            │6支     │
├──┼──────────────────────────┼────┤
│37  │摻K 他命香菸                                        │3支     │
├──┼──────────────────────────┼────┤
│38  │大龍炮                                              │3個     │
├──┼──────────────────────────┼────┤
│39  │甩炮                                                │7顆     │
├──┼──────────────────────────┼────┤
│40  │李靜音借款同意書                                    │1份     │
├──┼──────────────────────────┼────┤
│41  │廣告名片                                            │1盒     │
├──┼──────────────────────────┼────┤
│42  │帳冊                                                │1本     │
├──┼──────────────────────────┼────┤
│43  │李靜音商業本票                                      │3張     │
├──┼──────────────────────────┼────┤
│44  │張素珍彰化銀行存摺                                  │1本     │
├──┼──────────────────────────┼────┤
│45  │王家揚郵局儲金簿                                    │1本     │
├──┼──────────────────────────┼────┤
│46  │陳柏文身分證、駕照                                  │4張     │
├──┼──────────────────────────┼────┤
│47  │谷興中身分證、駕照、健保卡、軍人補給證              │5張     │
├──┼──────────────────────────┼────┤
│48  │溫文宗輕型機車行照                                  │1張     │
├──┼──────────────────────────┼────┤
│49  │臺灣銀行金融卡                                      │1張     │
├──┼──────────────────────────┼────┤
│50  │潘青彬本票                                          │1張     │
├──┼──────────────────────────┼────┤
│51  │鄧紅雪本票                                          │2張     │
├──┼──────────────────────────┼────┤
│52  │李福梅本票                                          │2張     │
├──┼──────────────────────────┼────┤
│53  │衛星導航器                                          │1台     │
├──┼──────────────────────────┼────┤
│54  │行動電話（無門號，序號：000000000000000）           │1具     │
├──┼──────────────────────────┼────┤
│55  │行動電話（無門號，序號：000000000000000）           │1具     │
├──┼──────────────────────────┼────┤
│56  │行動電話（無門號，序號：000000000000000）           │1具     │
├──┼──────────────────────────┼────┤
│57  │行動電話（無門號，序號：000000000000000）           │1具     │
└──┴──────────────────────────┴────┘
附表四：（查獲被告戊○○時查扣物品）
┌──┬──────────────────────────┬────┐
│編號│扣押物品                                            │數量    │
├──┼──────────────────────────┼────┤
│1   │甲基安非他命殘渣袋（毛重各0.267 公克、0.327 公克、  │3個     │
│    │0.272公克）                                         │        │
├──┼──────────────────────────┼────┤
│2   │自製吸食器                                          │1組     │
└──┴──────────────────────────┴────┘
附表五：（查獲被告甲○○時查扣物品）
┌──┬──────────────────────────┬────┐
│編號│扣押物品                                            │數量    │
├──┼──────────────────────────┼────┤
│1   │甲基安非他命（檢驗前淨重0.186 公克，檢驗後淨重0.176 │1小包   │
│    │公克）                                              │        │
├──┼──────────────────────────┼────┤
│2   │玻璃球                                              │3個     │
├──┼──────────────────────────┼────┤
│3   │電子磅秤                                            │2台     │
├──┼──────────────────────────┼────┤
│4   │夾鏈袋                                              │5包     │
├──┼──────────────────────────┼────┤
│5   │行動電話（門號：0000000000，序號：000000000000000 ）│1 具    │
├──┼──────────────────────────┼────┤
│6   │行動電話（門號：0000000000，序號：0000000000000000）│1具     │
├──┼──────────────────────────┼────┤
│7   │甲基安非他命（檢驗前淨重0.144 公克，檢驗後淨重0.134 │1小包   │
│    │公克）                                              │        │
├──┼──────────────────────────┼────┤
│8   │玻璃球（庚○○所有）                                │2個     │
└──┴──────────────────────────┴────┘
附表六：
┌─┬────┬─────┬────────────────────────┐
│編│通話開始│何人以何門│通話內容                                        │
│號│時間    │號撥給對方│                                                │
│  │        │何門號    │                                                │
├─┼────┼─────┼────────────────────────┤
│1 │96年9 月│辛○○以09│丑○○：喂！                                    │
│  │11日23時│00000000撥│辛○○：你在哪裡？                              │
│  │27分14秒│打丑○○09│丑○○：公司。                                  │
│  │        │00000000  │辛○○：嘿！                                    │
│  │        │          │丑○○：你過來我拿錢給你！                      │
│  │        │          │辛○○：等一下！                                │
├─┼────┼─────┼────────────────────────┤
│2 │96年11月│戊○○以09│丑○○：喂！                                    │
│  │9 日21時│00000000撥│戊○○：「印尼」喔！                            │
│  │8 分10秒│打丑○○09│丑○○：嘿！你是誰？                            │
│  │        │00000000  │戊○○：「宏仔」！                              │
│  │        │          │丑○○：喔！                                    │
│  │        │          │戊○○：我快到樓下了！                          │
│  │        │          │丑○○：好！                                    │
├─┼────┼─────┼────────────────────────┤
│3 │97年9 月│寅○○以09│簡訊：你那裡有褲子嗎？我想買，處理一下！        │
│  │30日10時│00000000打│                                                │
│  │39分44秒│簡訊予林信│                                                │
│  │        │宏00000000│                                                │
│  │        │83        │                                                │
├─┼────┼─────┼────────────────────────┤
│4 │96年10月│戊○○以09│寅○○：喂！再拿1件給我！                       │
│  │2 日1 時│00000000撥│戊○○：東西都被「翔仔」先掉去了！              │
│  │9 分32秒│打寅○○09│寅○○：你們不是同一組嘛？                      │
│  │        │00000000  │戊○○：不是！是他先跟我調，晚一點才補給我！    │
│  │        │          │寅○○：好啦！                                  │
├─┼────┼─────┼────────────────────────┤
│5 │96年10月│寅○○以09│戊○○：喂！                                    │
│  │2 日1 時│00000000撥│寅○○：「志成」叫你先跟「翔仔」調1件！         │
│  │21分54秒│打戊○○09│戊○○：他不是有嘛？                            │
│  │        │00000000  │寅○○：喔！他說會給你錢！                      │
│  │        │          │戊○○：喔！                                    │
│  │        │          │寅○○：我不要跑市區。                          │
├─┼────┼─────┼────────────────────────┤
│6 │96年10月│戊○○以09│寅○○：幫我送2克過來！                         │
│  │3 日2 時│00000000撥│戊○○：喂！                                    │
│  │45分28秒│打寅○○09│寅○○：上一次多少順便算一算！                  │
│  │        │00000000  │戊○○：成哥喔！                                │
│  │        │          │寅○○：我在大順路！                            │
│  │        │          │戊○○：我在八卦寮耶！                          │
│  │        │          │寅○○：我叫人過去拿！                          │
│  │        │          │戊○○：小炫他家！                              │
│  │        │          │寅○○：好！                                    │
├─┼────┼─────┼────────────────────────┤
│7 │96年10月│寅○○以09│寅○○：喂！                                    │
│  │5 日20時│00000000撥│戊○○：嘿！                                    │
│  │19分32秒│打戊○○09│寅○○：送1件過來！                             │
│  │        │00000000  │戊○○：哪裡？                                  │
│  │        │          │寅○○：八卦寮！                                │
│  │        │          │戊○○：現金！                                  │
│  │        │          │寅○○：好啦！順便請我1支！                     │
│  │        │          │戊○○：好啦                                    │
│  │        │          │……                                            │
├─┼────┼─────┼────────────────────────┤
│8 │96年9 月│戊○○以09│丁○○：喂！                                    │
│  │30日22時│00000000撥│戊○○：你不是要2千給我？                       │
│  │9 分20秒│打丁○○09│丁○○：作白日夢喔！                            │
│  │        │00000000  │戊○○：不是嗎？                                │
│  │        │          │丁○○：你怎麼拿之前「濕的」給我？              │
│  │        │          │戊○○：一樣啊！炒的都乾了啊！                  │
│  │        │          │丁○○：兩個不同！                              │
│  │        │          │戊○○：我覺得「濕的」比較好！                  │
│  │        │          │丁○○：比較強喔！那麼燙！                      │
├─┼────┼─────┼────────────────────────┤
│9 │96年9 月│戊○○以09│乙○○：我在超商！你來不要光明正大給我喔！      │
│  │29日21時│00000000撥│戊○○：好，我哥收錢！                          │
│  │38分50秒│打乙○○09│乙○○：什麼錢？來再說！                        │
│  │        │00000000  │戊○○：好！                                    │
├─┼────┼─────┼────────────────────────┤
│10│96年11月│戊○○以09│乙○○：喂！                                    │
│  │6 日19時│00000000撥│戊○○：我等一下叫我弟弟去跟你收錢！            │
│  │51分8 秒│打乙○○09│乙○○：好！到超商打給我！                      │
│  │        │00000000  │                                                │
├─┼────┼─────┼────────────────────────┤
│11│96年11月│乙○○以09│戊○○：喂！                                    │
│  │10日19時│00000000撥│乙○○：嘿！                                    │
│  │11分57秒│打林建宏09│戊○○：你有磅秤嗎？                            │
│  │        │00000000  │乙○○：你說什麼？                              │
│  │        │          │戊○○：磅秤！                                  │
│  │        │          │乙○○：不知道你說什麼？                        │
│  │        │          │戊○○：起重器！                                │
│  │        │          │乙○○：電話中講那些！                          │
│  │        │          │戊○○：磅秤就是起重器啊！                      │
│  │        │          │乙○○：你的ㄟ？                                │
│  │        │          │戊○○：被借走。                                │
├─┼────┼─────┼────────────────────────┤
│12│96年10月│癸○○以09│戊○○：喂！山哥你好！                          │
│  │1 日23時│00000000撥│癸○○：還有嗎？                                │
│  │45分18秒│打戊○○09│戊○○：只有衣服而已！                          │
│  │        │00000000  │癸○○：啊！只有衣服沒有褲子？                  │
│  │        │          │戊○○：晚一點！                                │
│  │        │          │癸○○：要多久？                                │
│  │        │          │戊○○：我哥哥向他上頭拿要晚一點！              │
│  │        │          │癸○○：多久？                                  │
│  │        │          │戊○○：半個小時內。                            │
│  │        │          │癸○○：好。                                    │
│  │        │          │戊○○：有就打電話給你！                        │
│  │        │          │癸○○：好！                                    │
├─┼────┼─────┼────────────────────────┤
│13│96年10月│癸○○以09│癸○○：喂！                                    │
│  │3 日14時│00000000撥│戊○○：山哥！你要幾件？                        │
│  │14分30秒│打戊○○09│癸○○：2件！                                   │
│  │        │00000000  │戊○○：好。                                    │
├─┼────┼─────┼────────────────────────┤
│14│96年10月│卯○○以09│戊○○：民哥喔！                                │
│  │4 日11時│00000000撥│卯○○：現在有嗎？                              │
│  │1 分24秒│打戊○○09│戊○○：多少？                                  │
│  │        │00000000  │卯○○：1 ！                                    │
│  │        │          │戊○○：好！                                    │
│  │        │          │卯○○：10分鐘過去！                            │
├─┼────┼─────┼────────────────────────┤
│15│96年10月│卯○○以09│戊○○：喂！                                    │
│  │16日11時│00000000撥│卯○○：你在哪裡？                              │
│  │15分4 秒│打戊○○09│戊○○：在家！不過沒東西了！                    │
│  │        │00000000  │卯○○：喔！                                    │
│  │        │          │戊○○：要晚上了！                              │
├─┼────┼─────┼────────────────────────┤
│16│96年10月│卯○○以09│戊○○：喂！                                    │
│  │16日12時│00000000撥│卯○○：我到了！                                │
│  │31分16秒│打戊○○09│戊○○：在哪裡？                                │
│  │        │00000000  │卯○○：1件就好了！                             │
│  │        │          │戊○○：好！                                    │
│  │        │          │卯○○：一樣的地方。                            │
├─┼────┼─────┼────────────────────────┤
│17│97年2 月│丙○○以09│甲○○：喂！                                    │
│  │10日1 時│00000000撥│丙○○：我在樓下！丟鑰匙下來！                  │
│  │43分55秒│打甲○○09│甲○○：我在睡覺了！                            │
│  │        │00000000  │丙○○：你要我去用哪裡用啦？                    │
│  │        │          │甲○○：我在睡覺了啦！                          │
│  │        │          │丙○○：我自己有東西啊！                        │
│  │        │          │甲○○：我知道，等一下我可能要去劍湖山！        │
│  │        │          │丙○○：機歪！好啦！                            │
├─┼────┼─────┼────────────────────────┤
│18│97年2 月│丙○○以09│甲○○：喂！                                    │
│  │10日1 時│00000000撥│丙○○：我這裡有「半張」了！明天拿過去！        │
│  │46分56秒│打甲○○09│甲○○：我這邊沒有了！                          │
│  │        │00000000  │丙○○：沒有了？                                │
│  │        │          │甲○○：要不然我會叫你跟姊姊拿？                │
│  │        │          │丙○○：喔！                                    │
│  │        │          │甲○○：要不然你過來！                          │
│  │        │          │丙○○：哪你開門啊！很冷ㄟ！                    │
├─┼────┼─────┼────────────────────────┤
│19│97年2 月│子○○以09│甲○○：喂！                                    │
│  │8 日18時│00000000撥│子○○：老大！我在樓下了，有幫我拿一點嗎？      │
│  │44分2 秒│打甲○○09│甲○○：多少？                                  │
│  │        │00000000  │子○○：5 百！                                  │
│  │        │          │甲○○：好！                                    │
└─┴────┴─────┴────────────────────────┘


司法院資訊處製作；財團法人民間司法改革基金會備份。
